【裁判字號】    98,訴,408
【裁判日期】    991130
【裁判案由】    違反藥事法等
【裁判全文】
臺灣雲林地方法院刑事判決               98年度訴字第408號
公  訴  人  臺灣雲林地方法院檢察署檢察官
被      告  張良楗
選任辯護人  簡承佑律師
            張育誠律師
被      告  陳阿快
            李榮昌
            張瑞桐
            王淑美
            莊瑞陽
            楊美莉
            鄒志鴻
            張素琴
            吳每玉
上列被告等因違反藥事法案件，經檢察官提起公訴（97年度偵字
第509 號、2275號、98年度偵字第626 號），嗣因被告等就被訴
事實為有罪之陳述，本院經聽取當事人之意見後，改依簡式審判
程序進行，判決如下：
    主  文
【張良楗】犯如附表一所示各罪，各處如附表一所示之刑。應執
行有期徒刑壹年陸月，扣案如附表十二編號1 至10、附表十三編
號1 、附表十四編號1 、附表十五編號1 、附表十六編號2 至3
、附表十七編號1 、附表十八編號1 所示之物，均沒收。
【陳阿快】犯如附表二所示各罪，各處如附表二所示之刑。應執
行有期徒刑壹年，緩刑肆年，並應於本判決確定之日起壹年內，
向公庫支付新臺幣捌萬元，及於本判決確定之日起貳年內，向執
行檢察官指定之政府機關、政府機構、行政法人、社區或其他符
合公益目的之機構或團體提供肆拾小時之義務勞務，緩刑期間付
保護管束。扣案如附表十二編號1 至10、附表十三編號1 、附表
十五編號1 、附表十六編號2 至3 、附表十七編號1 、附表十八
編號1 所示之物，均沒收。
【李榮昌】犯如附表三所示各罪，各處如附表三所示之刑。應執
行有期徒刑壹年，緩刑肆年，並應於本判決確定之日起壹年內，
向公庫支付新臺幣捌萬元，及於本判決確定之日起貳年內，向執
行檢察官指定之政府機關、政府機構、行政法人、社區或其他符
合公益目的之機構或團體提供肆拾小時之義務勞務，緩刑期間付
保護管束。扣案如附表十二編號1 至10、附表十三編號1 、附表
十五編號1 、附表十六編號2 至3 、附表十七編號1 、附表十八
編號1 所示之物，均沒收。
【張瑞桐】犯如附表四所示各罪，各處如附表四所示之刑。應執
行有期徒刑壹年，緩刑肆年，並應於本判決確定之日起壹年內，
向公庫支付新臺幣捌萬元，及於本判決確定之日起貳年內，向執
行檢察官指定之政府機關、政府機構、行政法人、社區或其他符
合公益目的之機構或團體提供肆拾小時之義務勞務，緩刑期間付
保護管束。扣案如附表十二編號1 至10、附表十三編號1 、附表
十五編號1 、附表十六編號2 至3 、附表十七編號1 、附表十八
編號1 所示之物，均沒收。
【王淑美】犯如附表五所示各罪，各處如附表五所示之刑。應執
行有期徒刑壹年，緩刑肆年，並應於本判決確定之日起壹年內，
向公庫支付新臺幣捌萬元，及於本判決確定之日起貳年內，向執
行檢察官指定之政府機關、政府機構、行政法人、社區或其他符
合公益目的之機構或團體提供肆拾小時之義務勞務，緩刑期間付
保護管束。扣案如附表十二編號1 至10、附表十三編號1 、附表
十五編號1 、附表十六編號2 至3 、附表十七編號1 、附表十八
編號1 所示之物，均沒收。
【莊瑞陽】犯如附表六所示各罪，各處如附表六所示之刑。應執
行有期徒刑壹年，緩刑肆年，並應於本判決確定之日起壹年內，
向公庫支付新臺幣捌萬元，及於本判決確定之日起貳年內，向執
行檢察官指定之政府機關、政府機構、行政法人、社區或其他符
合公益目的之機構或團體提供肆拾小時之義務勞務，緩刑期間付
保護管束。扣案如附表十二編號1 至10、附表十三編號1 、附表
十五編號1 、附表十六編號2 至3 、附表十七編號1 、附表十八
編號1 所示之物，均沒收。
【楊美莉】犯如附表七所示各罪，各處如附表七所示之刑。應執
行有期徒刑壹年，緩刑肆年，並應於本判決確定之日起壹年內，
向公庫支付新臺幣捌萬元，及於本判決確定之日起貳年內，向執
行檢察官指定之政府機關、政府機構、行政法人、社區或其他符
合公益目的之機構或團體提供肆拾小時之義務勞務，緩刑期間付
保護管束。扣案如附表十二編號1 至10、附表十三編號1 、附表
十五編號1 、附表十六編號2 至3 、附表十七編號1 、附表十八
編號1 所示之物，均沒收。
【鄒志鴻】犯如附表八所示各罪，各處如附表八所示之刑。應執
行有期徒刑壹年，緩刑肆年，並應於本判決確定之日起壹年內，
向公庫支付新臺幣捌萬元，及於本判決確定之日起貳年內，向執
行檢察官指定之政府機關、政府機構、行政法人、社區或其他符
合公益目的之機構或團體提供肆拾小時之義務勞務，緩刑期間付
保護管束。扣案如附表十二編號1 至10、附表十三編號1 、附表
十五編號1 、附表十六編號2 至3 、附表十七編號1 、附表十八
編號1 所示之物，均沒收。
【張素琴】犯如附表九所示各罪，各處如附表九所示之刑。應執
行有期徒刑壹年，緩刑肆年，並應於本判決確定之日起壹年內，
向公庫支付新臺幣捌萬元，及於本判決確定之日起貳年內，向執
行檢察官指定之政府機關、政府機構、行政法人、社區或其他符
合公益目的之機構或團體提供肆拾小時之義務勞務，緩刑期間付
保護管束。扣案如附表十二編號1 至10、附表十三編號1 、附表
十五編號1 、附表十六編號2 至3 、附表十七編號1 、附表十八
編號1 所示之物，均沒收。
【吳每玉】犯如附表十所示各罪，各處如附表十所示之刑。應執
行有期徒刑壹年，緩刑肆年，並應於本判決確定之日起壹年內，
向公庫支付新臺幣捌萬元，及於本判決確定之日起貳年內，向執
行檢察官指定之政府機關、政府機構、行政法人、社區或其他符
合公益目的之機構或團體提供肆拾小時之義務勞務，緩刑期間付
保護管束。扣案如附表十二編號1 至10、附表十三編號1 、附表
十五編號1 、附表十六編號2 至3 、附表十七編號1 、附表十八
編號1 所示之物，均沒收。
    事  實
一、張良楗綽號「大胖張」，因另案偽造有價證券案件，經臺灣
    板橋地方法院檢察署通緝在案，為掩飾其已遭通緝身份逃避
    刑責，於民國96年10月至11月間某日，依某報刊載之廣告，
    得知姓名年籍不詳之人可提供偽造證件使用，與該姓名年籍
    不詳之人共同基於偽造特種文書之犯意聯絡，在臺中市○○
    路與公園路之路口，提供自己之相片，並以新臺幣（下同）
    3 萬元之代價，委由該姓名年籍不詳之人，偽造張貼張良楗
    之照片，其弟「張良程」名義之中華民國交通部製發汽車駕
    駛執照1 紙，足生損害於張良程及公路監理機關對於汽車駕
    照製發與管理之正確性。
二、張良楗於96年10月間起，夥同陳阿快、李榮昌（綽號「昌仔
    」）、張瑞桐、王淑美、莊瑞陽（綽號「阿陽」）、楊美莉
    、鄒志鴻（綽號「阿鴻」）、吳每玉、張素琴共組鏢客集團
    ，共同基於意圖為自己不法之所有、製造偽藥酒及販賣偽藥
    之犯意聯絡，先由張良楗委由李榮昌承租鄰近醫院之嘉義縣
    新港鄉○○路472 巷33號（下稱新港店）、臺南縣新營市○
    ○路○ 段230 之1 號（下稱新營店）、臺南縣善化鎮六分寮
    64之15號（下稱善化店），作為施用詐術、製造及販賣偽藥
    之店址，及明知某姓名年籍不詳之成年男子「阿義」所販售
    之如附表十二編號1 所示之「龜鹿二仙膠」係中國固有成方
    ，屬於中醫藥典所列之藥品，且該藥品需經主管機關核准許
    可製造，而以每塊1,500 元至3,000 元不等之價格販入未經
    行政院衛生署核准而擅自製造含有固有成方之如附表十二編
    號1 所示偽藥「龜鹿二仙膠」，並向臺北姓名年籍均不詳之
    成年男子「江明田」以每斤6,400 元之價格購入鹿茸，另李
    榮昌負責在旁幫忙切割鹿茸切片、搭載病患至金融機構提領
    現金、載運病患購買之鹿茸藥酒等物，再由陳阿快、莊瑞陽
    、楊美莉、張瑞桐、王淑美、鄒志鴻、張素琴、吳每玉擔任
    所謂之「外場」人員（即俗稱之「鏢客」），以2 至3 人為
    1 組，在財團法人臺灣基督長老教會新樓醫院麻豆分院（下
    稱新樓醫院麻豆分院）、財團法人奇美醫院柳營院區（下稱
    奇美醫院柳營院區）、中國醫藥大學北港附設醫院（下稱北
    港媽祖醫院）、臺南縣善化鎮之謝志宏醫院、行政院衛生署
    新營醫院（下稱署立新營醫院）、嘉義縣太保市之華濟醫院
    等醫院，搭訕如附表十一所示莊素絹等人，並探詢渠等所患
    病症後，即訛稱：渠等鹿茸藥酒具有治療功效等誇大療效言
    詞，致附表十一編號1 至16所示莊素絹等人不疑有他，陷於
    錯誤後，而允諾購買，即以行動電話告知在店址等候之張良
    楗病患症狀，旋將病患以自小客車載往張良楗上開承租之處
    所，嗣張良楗詢問病患之症狀後，佯稱以如附表十二編號4
    、5 及附表十三編號1 所示之藥材加如附表十二編號6 所示
    之鹿茸浸泡酒類後，具有治療莊素絹等人所罹疾病之醫療效
    果，而鏢客成員為強化病患購買意願，多佯裝前所購買之鹿
    茸酒頗具療效，再由張良楗以如附表十二編號6 所示之鹿茸
    切成片狀連同如附表十二編號4 、5 及附表十三編號1 所示
    之藥材置入裝有米酒之酒甕中浸泡，而未經許可製造偽藥酒
    ，售予莊素絹等人，致莊素絹等人陷於錯誤，莊素絹等人交
    付現金或由李榮昌載至鄰近金融機構提領現金，而以如附表
    十一所示之金額購買鹿茸藥酒而受有損失（被害人、時間、
    地點、犯罪手法、受詐價金均詳如附表十一編號1 至16所示
    ；編號16部分，張良楗未賣出偽藥酒及程陳彩月尚未交付財
    物而未得逞；其中編號8 、13及16部分未涉及製造藥酒，詳
    如後述四、(一)所述），詐得之款項由張良楗與外場鏢客五五
    拆帳，嗣於97年1 月29日，員警持臺灣南投地方法院法官核
    發之搜索票，在張良楗上開新港店查獲，並分別扣得附表十
    二至十八所示之物。
三、案經李胡罔腰、連李巧、李沈桂英、楊張喜美、許余秀菊、
    陳國興、陳張素卿、莊素絹、林員、黃在、陳蔡玉燕、黃張
    秋花、葉芊秀訴由彰化縣政府警察局彰化分局報請臺灣雲林
    地方法院檢察署檢察官偵查起訴。
    理  由
一、本件被告張良楗、陳阿快、李榮昌、張瑞桐、王淑美、莊瑞
    陽、楊美莉、鄒志鴻、吳每玉、張素琴所犯係死刑、無期徒
    刑、最輕本刑為3 年以上有期徒刑以外之罪，渠等於本院審
    理程序中就被訴事實為有罪之陳述，經告知渠等簡式審判程
    序之旨，並聽取檢察官及被告之意見後，本院裁定進行簡式
    審判程序審理，是本件之證據調查，依刑事訴訟法第273 條
    之2 規定，不受同法第159 條第1 項、第161 條之2 、第16
    1 條之3 、第163 條之1 及第164 條至第170 條規定之限制
    ，合先敘明。
二、認定犯罪事實所憑之證據及理由：
(一)、犯罪事實一部分：
    上開犯罪事實一部分，業據被告張良楗坦承不諱（見本院卷
    1 第61頁背面），並有扣案如附表十四編號1 所示偽造之「
    張良程」汽車駕照1 張可憑，足認被告張良楗之任意性自白
    與事實相符，事證明確，犯行堪以認定，應予依法論科。
(二)、犯罪事實二部分：
１、上開事實，業據被告張良楗、陳阿快、李榮昌、張瑞桐、王
    淑美、莊瑞陽、楊美莉、鄒志鴻、吳每玉、張素琴於本院審
    理時供承不諱（見本院卷1 第61頁背面至第62頁背面、第10
    8 頁、第135 頁背面至第136 頁、第181 頁背面、第191 頁
    背面、第252 頁背面至第253 頁），核與證人即被害人莊素
    絹、李胡罔腰、連李巧、蔡吳群、葉芊秀、李沈桂英、楊張
    喜美、許余秀菊、陳國興、陳張素卿、林員、黃在、陳蔡玉
    燕、黃張秋花、吳邵蘭及程陳彩月分別於警詢證述：如何被
    被告等人邀同購買藥酒經過、被告等如何宣稱鹿茸藥酒有何
    療效，因而受遭詐騙購買藥酒之情節等語大致相符（如附表
    十一所載各被害人之筆錄），並有藥單、通訊監察書、通訊
    監察譯文、雙向通聯紀錄、被告陳阿快開戶資料及歷史交易
    清單、現場蒐證照片18張、搜索扣押筆錄及扣押物品目錄表
    等在卷可稽（見彰警分偵00000000000 號卷〈下稱警卷1 〉
    第112 頁、第121 頁、第130 頁、第135 頁；96年度監字第
    943 號卷第1 頁至第3 頁、96年度監續字第1136號卷第1 頁
    至第3 頁、96年度監1139號卷第1 頁至第3 頁；96年度他字
    第554 號卷第3 頁至第31頁；97年度偵字第2275號卷第9 頁
    至第17頁；98年度偵字第626 號卷第3 頁至第11頁；彰警分
    偵00000000000 號卷〈下稱警卷2 〉第14頁至第17頁、第23
    頁至第26頁、第41頁至第43頁、第88頁至第96頁、第101 頁
    至第104 頁、第144 頁至第146 頁、第174 頁至第177 頁）
    ，復有扣案如附表十二至十八所示物可憑。
２、扣案如附表十二編號1 所示龜鹿二仙膠經送驗後，檢體檢出
    梅花鹿（Cervus nippon ）之DNA 、Betaine 及Ferulic ac
    id成分；扣案如附表十二編號2 所示鹿茸酒經送驗後，檢體
    檢出梅花鹿（Cervus nippon ）之DNA 、Betaine 、Ginsen
    oside Rg1 及Ferulic acid成分；扣案如附表十二編號3 所
    示藥酒經送驗後，檢體檢出梅花鹿（Cervus nippon ）之DN
    A 、Betaine 成分；扣案如附表十二編號4 所示藥頭經送驗
    後，檢出血藤、大葉骨碎補及桑枝等藥材；扣案如附表十二
    編號5 所示中藥7 盒經送驗後，檢出桂枝、肉桂、何首烏、
    地黃、甘草、黃耆、茯苓、味牛膝、淫羊蕾、白朮、人參、
    巴戟天、菟絲子、杜仲、木蝴蝶等，15種中藥材；扣案如附
    表十二編號6 所示鹿茸經送驗後，檢體檢出檢出紅鹿或稱馬
    鹿（Cervus elaphus）之DNA ；扣案如附表十三編號1 所示
    浸泡藥酒用中藥材送驗後，檢出木蝴蝶、當歸、人參、茯苓
    、枸杞子、杜仲、山藥、黃耆、玉竹、菟絲子、白朮、桂皮
    、桂枝、淫羊藿、川芎、地黃、巴戟天、何首烏、甘草、木
    瓜、麥門冬、味牛膝、西洋參、澤瀉、白芍、肉蓯蓉、黨參
    、懷牛膝等藥材，有行政院衛生署藥物食品檢驗局98年1 月
    12日藥檢參字第0970025047號函暨函附檢驗報告書、98年1
    月17日藥檢參字第0970023522號函暨函附檢驗報告書、行政
    院衛生署食品藥物管理局99年5 月10日FDA 研字第09900202
    11號函暨函附檢驗報告書等在卷可參（見97年度偵字第509
    號卷第120 頁至第121 頁、第122 頁至第123 頁背面；本院
    卷1 第203 頁至第204 頁）。
３、按「本法所稱藥品，係指左列各款之一之原料藥及製劑：一
    、載於中華藥典或經中央衛生主管機關認定之其他各國藥典
    、公定之國家處方集，或各該補充典籍之藥品。二、未載於
    前款，但使用於診斷、治療、減輕或預防人類疾病之藥品..
    . 」、「本法所稱固有成方製劑，係指依中央衛生主管機
    關選定公告具有醫療效能之傳統中藥處方調製( 劑) 之方劑
    。」、「製造藥品，應將其成分、規格、性能、製法之要旨
    ，檢驗規格與方法及有關資料或證件，連同原文和中文標籤
    、原文和中文仿單及樣品，並繳納費用，申請中央衛生主管
    機關查驗登記，經核准發給藥品許可證後，始得製造。」，
    藥事法第6 條第1 款、第10條、第39條第1 項分別定有明文
    。所謂「偽藥」，依藥事法第20條第1 款之規定，係指藥品
    經稽查或檢驗有未經核准擅自製造之情形者而言。
(1)、扣案如附表十二編號1 所示「龜鹿二仙膠」為膠塊劑，查「
    龜鹿二仙膠」收載於中醫藥固有典籍「中國醫藥大辭典」為
    我國固有成方，應以藥品管理；附表十二編號2 所示「鹿茸
    酒」、附表十二編號3 所示「藥酒」，經檢出內含中藥材成
    分，如係供診斷、治療、減輕或預防人類疾病使用者，應以
    藥品管理，如係未經核准擅自製造，核屬藥事法第20條第1
    款之偽藥，有行政院衛生署98年3 月2 日署授藥字第098000
    0757號函暨函附資料附卷可參（見97年度偵字第509 號卷第
    126 頁至第127 頁）；附表十二編號4 所示藥頭、附表十二
    編號6 所示鹿茸、附表十三編號1 所示浸泡藥酒用中藥材等
    產品，非屬行政院衛生署90年1 月4 日衛署中會字第090000
    2545號公告之中藥酒劑基準方，不宣稱醫療效能，得以一般
    酒管理；倘宣稱醫療效能，應以藥品管理，有行政院衛生署
    中醫藥委員會99年4 月29日衛中會藥字第0990006067號函附
    卷可佐（見本院卷1 第202 頁）；附表十二編號5 所示中藥
    7 盒，經鑑別內含桂枝等15種中藥材，如經泡製成藥酒，對
    外宣稱醫療效能而販售，應以藥品管理，有行政院衛生署99
    年6 月8 日署授藥字第0990003211號函在卷可佐（見本院卷
    第205 頁）。而扣案之鹿茸藥酒及龜鹿二仙膠，被告等如何
    對證人莊素絹等人宣稱鹿茸藥酒及龜鹿二仙膠有何療效，業
    經被害人莊素絹、李胡罔腰、連李巧、蔡吳群、葉芊秀、李
    沈桂英、楊張喜美、許余秀菊、陳國興、陳張素卿、林員、
    黃在、陳蔡玉燕、黃張秋花、吳邵蘭及程陳彩月分別於警詢
    證述明確，因此，依行政院衛生署上開函文說明，上開被告
    等所販賣之扣案物品，均核屬藥事法第6 條所稱之藥品，應
    以藥品管理。
(2)、參以凡申請為藥商者，應申請直轄市或縣（市）衛生主管機
    關核准登記，繳納執照費，領得許可執照後，方准營業；其
    登記事項如有變更時，應辦理變更登記；中藥製造業者，應
    由專任中醫師或修習中藥課程達適當標準之藥師駐廠監製。
    又有關藥品之製造，需由符合藥品優良製造規範之製藥廠請
    領藥品許可證後，始得製售；行政院衛生署未曾核發藥品許
    可證予個人。本件被告張良楗、陳阿快、李榮昌、張瑞桐、
    王淑美、莊瑞陽、楊美莉、鄒志鴻、吳每玉、張素琴均為個
    人而非經核准登記之藥商，渠等既未經前揭核准，其等擅自
    製造之藥酒，自屬製造偽藥行為；另被告張良楗等人所販賣
    之「龜鹿二仙膠」，係屬他人未經核准在臺灣地區所製造之
    固有成方藥品，自屬未經核准擅自販賣偽藥。再者，被告張
    良楗、陳阿快、李榮昌、張瑞桐、王淑美、莊瑞陽、楊美莉
    、鄒志鴻、吳每玉、張素琴等人明知扣案之鹿茸藥酒未經臨
    床證實具治癒疾病之療效，竟對被害人莊素絹、李胡罔腰、
    連李巧、蔡吳群、葉芊秀、李沈桂英、楊張喜美、許余秀菊
    、陳國興、陳張素卿、林員、黃在、陳蔡玉燕、黃張秋花、
    吳邵蘭及程陳彩月佯稱該扣案之藥酒具有改善被害人症狀疾
    病之醫療效能，致被害人莊素絹、李胡罔腰、連李巧、蔡吳
    群、葉芊秀、李沈桂英、楊張喜美、許余秀菊、陳國興、陳
    張素卿、林員、黃在、陳蔡玉燕、黃張秋花、吳邵蘭及程陳
    彩月信以為真，陷於錯誤而以附表十一所示之金額購買，顯
    然有詐取財物牟利之意圖。是本件被告等有製造偽藥進而販
    賣以詐欺取財之行為（附表十一編號16部分，被告張良楗未
    賣出偽藥酒及程陳彩月尚未交付財物，而未得逞；其中編號
    8 、13及16部分未涉及製造藥酒，詳如後述四、(一)所述））
    ，已甚為明確。
４、按共同正犯之成立，祇須具有犯意之聯絡，行為之分擔，既
    不問犯罪動機起於何人，亦不必每一階段犯行，均經參與；
    共同實施犯罪行為之人，在合同意思範圍內，各自分擔犯罪
    行為之一部，相互利用他人之行為，以達其犯罪之目的者，
    即應對於全部所發生之結果，共同負責；共同正犯間，非僅
    就其自己實施之行為負其責任，並在犯意聯絡之範圍內，對
    於他共同正犯所實施之行為，亦應共同負責，最高法院34年
    上字第862 號、28年上字第3110號、32年上字第1905號判例
    可資參照。本件由陳阿快、莊瑞陽、楊美莉、張瑞桐、王淑
    美、鄒志鴻、張素琴、吳每玉擔任所謂之「外場」人員（即
    俗稱之「鏢客」），以2 至3 人為1 組，在上開醫院尋找不
    特定之病患，並於附表十一所示時、地，帶同如附表十一所
    示被害人莊素絹等人前去被告張良楗上開租屋處，而推由被
    告張良楗對附表十一所示被害人莊素絹等人製造、販賣上開
    偽藥，被告李榮昌負責在旁幫忙切割鹿茸切片、搭載病患至
    金融機構提領現金、載運病患購買之鹿茸藥酒等物，以遂行
    販賣上開偽藥牟利之目的，各以前述分工方式完成犯罪，既
    在合同意思範圍以內，各自分擔犯罪行為之一部，相互利用
    他人之行為，以達其犯罪之目的者，即應對於全部所發生之
    結果，共同負責，自均應論以共同正犯，故被告張良楗、陳
    阿快、李榮昌、張瑞桐、王淑美、莊瑞陽、楊美莉、鄒志鴻
    、吳每玉、張素琴所為之上開犯行，均具有犯意聯絡與行為
    分擔甚明。至於，本案部分被害人於警詢中雖無法指認出招
    攬人為何人，然被告張良楗於本院供稱：本案被害人部分確
    係由集團內之人員同時至上開醫院招攬等語（見本院卷1 第
    109 頁至第110 頁），且被害人李胡罔腰、連李巧、蔡吳群
    、李沈桂英、楊張喜美、許余秀菊、陳國興、陳張素卿、莊
    素絹、林員、黃在、陳蔡玉燕、黃張秋花、葉芊秀、吳邵蘭
    及程陳彩月等人，均有指認被告張良楗，足見被告張良楗等
    人確係應對本案附表十一所示之被害人負責，附此敘明。
５、被告陳阿快雖曾辯稱：我並未參與本件之犯行云云，然被告
    陳阿快確實曾至醫院招攬被害人，業經被害人莊素絹、葉芊
    秀、陳張素卿及吳邵蘭分別於警詢中證述明確（見警卷1 第
    123 頁、第127 頁、見彰警分偵0000000000號卷第46頁、第
    54頁）。參以卷內所附被告張良楗所持用之門號0000000000
    號行動電話於96年12月12日19時6 分5 秒與被告陳阿快所持
    用門號0000000000號行動電話之通訊監察譯文所載：「B （
    被告陳阿快）：喂。A （被告張良楗）：我跟妳說，裡面我
    所有的單都銷毀掉。B ：所有的單都毀掉，是按那！A ：公
    的單都毀掉，我被跟。B ：好啦！A ：我要去閃一陣子。」
    （見96年度他字卷第554 號卷第18頁背面），對此，被告張
    良楗於98年10月15日本院供稱：「因為我有做客人的紀錄，
    若客人覺得這個貨不好要退貨，我們會核對退貨，因我覺得
    有人跟監，我跟我太太說客人的會計紀錄要銷燬，我被警方
    查到，一開始我並不知道這是違法，但是我被跟監後才猜疑
    我的行為是違法。「公的單」指的是賣鹿茸藥酒時，我會作
    紀錄，再拿回家，我打電話給我太太她聽不清楚，我才說生
    意上的單據幫我銷燬。」（見本院卷1 第144 頁）。佐以被
    告陳阿快設立於台中東興郵局帳號00000000000000號帳戶供
    被告張良楗使用，業經被告張良楗於偵查中自承在卷（見98
    年度偵字第626 號卷第21頁）。足見被告陳阿快對於被告張
    良楗販賣鹿茸藥酒，應知之甚詳。再者，被告陳阿快與張良
    楗係夫妻，於本案若謂無共同正犯關係，顯有違經驗法則，
    被告陳阿快辯稱：我不知情云云，顯無法採信。
６、綜上各節，本案事證明確，被告張良楗、陳阿快、李榮昌、
    張瑞桐、王淑美、莊瑞陽、楊美莉、鄒志鴻、吳每玉、張素
    琴之上開犯行均可認定，應依法論科。
三、論罪科刑：
(一)、犯罪事實一部分：
    按駕駛執照係由該管公務員依據相關資料制作、核發，係用
    以表示特定人關於品行、能力之證書，屬於具有刑法第212
    條之特種文書。本件被告委託真實姓名年籍不詳之成年人偽
    造「張良程」之汽車駕駛執照，足以生損害於張良程及監理
    機關對於駕駛執照管理之正確性。核被告張良楗就犯罪事實
    一所為，係犯刑法第212 條之偽造特種文書罪，被告與姓名
    年籍不詳男子間有犯意聯絡及行為分擔，應論以共同正犯。
(二)、犯罪事實二部分：
１、核被告張良楗、陳阿快、李榮昌、張瑞桐、王淑美、莊瑞陽
    、楊美莉、鄒志鴻、吳每玉、張素琴就附表十一編號1 至7
    、9 至12、14至15部分所為，分別係犯藥事法第82條第1 項
    製造偽藥罪、同法第83條第1 項販賣偽藥罪、刑法第339 條
    第1 項詐欺取財罪；就附表十一編號8 、13部分所為，分別
    係犯藥事法第83條第1 項販賣偽藥罪、刑法第339 條第1 項
    詐欺取財罪；就附表十一編號16部分所為，係犯藥事法第83
    條第1 項、第4 項販賣偽藥未遂罪、刑法第339 條第3 項、
    第1 項詐欺取財未遂罪。公訴人就附表十一編號16部分，認
    被告等人犯藥事法第83條第1 項販賣偽藥罪、刑法第339 條
    第1 項詐欺取財罪既遂罪嫌，尚有未洽，惟行為既遂、未遂
    係犯罪狀態之不同，而非處罰之獨立規定，故不生變更法條
    之問題，併予敘明。又製造與販賣偽藥，係屬二個獨立舉措
    ，難謂有低度行為與高度行為吸收之關係（最高法院82年度
    臺上字第3229號、94年度臺上字第5368號判決意旨參照），
    本件檢察官認販賣偽藥之低度行為，應為製造偽藥之高度行
    為所吸收，不另論罪，揆之前開判決意旨，容有未洽，附此
    敘明。
２、被告張良楗、陳阿快、李榮昌、張瑞桐、王淑美、莊瑞陽、
    楊美莉、鄒志鴻、吳每玉、張素琴就上開犯行，有犯意聯絡
    及行為分擔，業如前述，均為共同正犯。
３、按修正前刑法第55條規定之牽連犯，係指犯罪行為者意念中
    祇欲犯某罪，而其實施犯罪之方法，或其實施犯罪之結果，
    觸犯行為人目的行為以外之其他罪名者而言；亦即必須以犯
    一罪之方法行為犯他罪，或犯一罪之結果行為犯他罪，方有
    牽連關係可言。是牽連犯仍以有兩個以上獨立之犯罪行為為
    要件；倘係一個犯罪行為而觸犯數罪名，則為想像競合犯。
    再者，二行為之犯罪目的單一，依一般社會通念，認應評價
    為一罪方符合刑罰公平原則，如予數罪併罰，反有過度處罰
    之疑，與人民法律感情亦未契合；尤於牽連犯廢除後，適度
    擴張一行為概念，就此情形認屬一行為觸犯數罪名之想像競
    合犯，方為適當（最高法院96年度臺上字第7393號、97年度
    臺上字第3223號判決意旨可參）。被告等就附表十一編號1
    至7 、9 至12、14至15部分所為，分別以詐欺被害人財物為
    目的，在誆騙被害人之過程中，一同販賣、製造偽藥，顯係
    一行為觸犯數罪名，揆諸前開說明，為想像競合犯，應從一
    重之製造偽藥罪處斷；就附表十一編號8 、13部分所為，分
    別以詐欺被害人財物為目的，在誆騙被害人之過程中，一同
    販賣偽藥，顯係一行為觸犯數罪名，揆諸前開說明，為想像
    競合犯，應從一重之販賣偽藥罪處斷；就附表十一編號16部
    分所為，在誆騙被害人之過程中，一同販賣偽藥，顯係一行
    為觸犯數罪名，揆諸前開說明，為想像競合犯，應從一重之
    販賣偽藥未遂罪處斷。
４、被告等就附表十一編號16部分，其販賣偽藥之實施，惟未生
    販出偽藥之結果，其犯罪尚屬未遂，爰依刑法第25條第2 項
    之規定，按既遂犯之刑度減輕其刑。
５、按所謂「集合犯」，係指立法者所制定之犯罪構成要件中，
    本即預定有數個同種類行為而反覆實行之犯罪而言。故是否
    為集合犯之判斷，客觀上應斟酌法律規範之本來意涵、實現
    該犯罪目的之必要手段、社會生活經驗中該犯罪必然反覆實
    行之常態及社會通念等；主觀上則視其反覆實施之行為是否
    出於行為人之單一犯意，並秉持刑罰公平原則，加以判斷之
    。稽以行為人製造、販賣之原因，不一而足，其多次販賣、
    製造之行為，未必皆出於行為人之一個犯意決定；且觀諸販
    賣、製造之構成要件文義，實無從憑以認定立法者本即預定
    該犯罪之本質，必有數個同種類行為而反覆實行之集合犯行
    。再者，修正後刑法業刪除連續犯之規定，多次販賣、製造
    之犯行，依社會通念，修法後應認為數罪之評價，始符刑罰
    公平原則。從而，販賣、製造犯行，本質上並非必然出於反
    覆實行，難認係集合犯（最高法院97年度臺上字第1933號、
    97年度臺上字第1400號、97年度臺上字第1060號、98年度臺
    上字第1071號判決要旨參照）。是以，被告張良楗、陳阿快
    、李榮昌、張瑞桐、王淑美、莊瑞陽、楊美莉、鄒志鴻、吳
    每玉、張素琴所犯上開罪名，就附表十一編號1 至16所為，
    時、地及被害人相異，皆犯意各別，行為各自獨立，均應分
    論併罰之，業如前述，檢察官認被告等人之行為應以集合犯
    論以一罪云云，容有未洽，附此敘明。
６、爰審酌被告張良楗為掩飾其已遭通緝身份逃避刑責，竟偽造
    其弟「張良程」名義之駕駛執照，損及於張良程本人之權益
    及監理機關就駕照管理之正確性；被告張良楗、陳阿快、李
    榮昌、張瑞桐、王淑美、莊瑞陽、楊美莉、鄒志鴻、吳每玉
    、張素琴等人，利用被害人身體不適、急病救醫及醫藥常識
    不足，至醫院等地，趁機搭訕，無視該藥酒藥性是否對被害
    人病情有礙，誆稱渠等所販賣之偽藥、偽藥酒之療效，以此
    方式詐騙被害人財物，造成被害人財產損失，有礙社會純正
    風氣，惡性非輕，破壞社會善良風氣，且對於被害人之身體
    健康，亦可能產生潛在性危險，惟念及被告等人於本案未被
    查獲前，被害人蔡吳群要求退貨，被告等即退還27,800元，
    被害人李沈桂英要求退貨，被告等退還25,000元，被害人楊
    張喜美要求退貨，被告等退還160,000 元，被害人陳張素卿
    要求退貨，被告等退還45,000元，被害人吳邵蘭要求退貨，
    被告等退還40,000元，業經被害人蔡吳群、李沈桂英、楊張
    喜美、陳張素卿及吳邵蘭分別於警詢中證述無訛，且被告等
    事後並能與被害人莊素絹、連李巧、葉芊秀、李沈桂英、許
    余秀菊、陳國興、陳張素卿、林員、黃在、陳蔡玉燕、黃張
    秋花等人達成和解，有各該和解書在卷可憑（見本院卷1第
    162 頁至第177 頁、第242 頁至第245 頁），且被害人莊素
    絹、葉芊秀、李沈桂英、許余秀菊、陳國興、陳張素卿、林
    員、黃在、陳蔡玉燕、黃張秋花等人亦表示願原諒被告等人
    ，兼衡被告張良楗於本件係基於主導地位，由被告張瑞桐、
    王淑美、莊瑞陽、楊美莉、鄒志鴻、吳每玉、張素琴、陳阿
    快，則於上開醫院，負責尋覓不特定病患，交由張良楗趁機
    兜售上開偽藥；被告李榮昌僅係受僱被告張良楗旁幫忙切割
    鹿茸切片、搭載病患至金融機構提領現金、載運病患購買之
    鹿茸藥酒等參與程度、各次犯罪所得以及被告等人犯後均能
    坦承犯行，犯後態度良好等一切情狀，分別量處如附表一至
    十所示之刑。另按刑法第51條數罪併罰定執行刑之立法方式
    ，採限制加重原則，亦即非以累加方式定應執行刑，本院審
    酌被告等所犯上開各罪，犯罪手段、態樣也大致相同，又各
    該次犯行之時點雖期日有別，惟相隔並非甚久，及本案詐騙
    金額，爰為被告等人定應執行刑如主文所示，以示懲儆，以
    免失諸苛酷。至公訴檢察官對被告張良楗求處有期徒刑2 年
    6 月，其餘被告等均為有期徒刑1 年6 月，本院審酌上情認
    被告等人定應執行刑如主文所示，已足對被告等收懲處、矯
    正之效，公訴檢察官求刑尚嫌過重，附此敘明。
７、按被告行為後，刑法第74條業於98年6 月10日修正公布，並
    自同年9 月1 日施行。修正後刑法第74條第2 項第5 款將緩
    刑義務勞務對象範圍擴大為「政府機關、政府機構、行政法
    人、社區或其他符合公益目的之機構或團體」。而犯罪在新
    法施行前，新法施行後，緩刑之宣告應適用新法之規定（最
    高法院95年度第8 次刑事庭會議決議意旨參照）。次按緩刑
    宣告，得斟酌情形，命犯罪行為人向公庫支付一定之金額，
    及向政府機關、政府機構、行政法人、社區或其他符合公益
    目的之機構或團體，提供40小時以上240 小時以下之義務勞
    務，刑法第74條第2 項第4 、5 款定有明文。查被告陳阿快
    、李榮昌、張瑞桐、王淑美、莊瑞陽、楊美莉、吳每玉、張
    素琴等人5 年以內未曾因故意犯罪受有期徒刑以上刑之宣告
    ；被告鄒志鴻雖於84年間因麻醉藥品管制條例等案件，經臺
    灣南投地方法院以84年度訴字第26號判處期徒刑6 月確定，
    於84年7 月31日易科罰金執行完畢，其於5 年內未曾因故意
    犯罪受有期徒刑以上之之宣告，有臺灣高等法院被告前案紀
    錄表9 份在卷可參，因心起貪念，觸犯刑典，且於案發前，
    被害人蔡吳群、李沈桂英、楊張喜美、陳張素卿及吳邵蘭要
    求退貨，被告等人亦同意退款，事後於本院審理時已坦承犯
    行，並與被害人莊素絹、連李巧、葉芊秀、李沈桂英、許余
    秀菊、陳國興、陳張素卿、林員、黃在、陳蔡玉燕、黃張秋
    花等人達成和解，已如前述。且公訴檢察官亦表示倘被告等
    人與被害人和解，以及捐一定金額給國庫，同意給予緩刑（
    見本院卷1 第62頁背面），堪認其經此教訓，應知惕勵，當
    無再犯之虞，本院因認其所受宣告之刑，以暫不執行為適當
    ，爰併予宣告緩刑，期間如主文所示，用啟自新，以觀後效
    。另為使被告陳阿快、李榮昌、張瑞桐、王淑美、莊瑞陽、
    楊美莉、鄒志鴻、吳每玉、張素琴於緩刑期間內，能深知戒
    惕，導正其行為與法治之觀念，爰並依同條第2 項第4 款規
    定，諭知被告陳阿快、李榮昌、張瑞桐、王淑美、莊瑞陽、
    楊美莉、鄒志鴻、吳每玉、張素琴，分別應於本判決確定之
    日起1 年內向公庫各支付8 萬元，再依同條第2 項第5 款規
    定，分別命被告陳阿快、李榮昌、張瑞桐、王淑美、莊瑞陽
    、楊美莉、鄒志鴻、吳每玉、張素琴於本判決確定之日起2
    年內，向執行檢察官指定之政府機關、政府機構、行政法人
    、社區或其他符合公益目的之機構或團體分別提供如主文所
    示時數之義務勞務，以勵自新，並依刑法第93條第1 項第2
    款之規定，諭知緩刑期間付保護管束，由觀護人佐以適當督
    促，並發揮附條件緩刑制度之立意，以啟自新。至於被告陳
    阿快、李榮昌、張瑞桐、王淑美、莊瑞陽、楊美莉、鄒志鴻
    、吳每玉、張素琴究應向何政府機關、政府機構、行政法人
    、社區或其他符合公益目的之機構或團體提供義務勞務，屬
    執行之問題，應由執行檢察官斟酌全案情節及各政府機關、
    政府機構、行政法人、社區或其他符合公益目的之機構或團
    體之需求，妥為指定。又刑法第74條規定得宣告緩刑者，以
    未曾受有期徒刑以上刑之宣告，或前受有期徒刑以上刑之宣
    告，執行完畢或赦免後5 年內，未曾受有期徒刑以上刑之宣
    告為條件。被告張良楗經臺灣板橋地方法院以83年度訴字第
    510 號判決判處應執行有期徒刑3 年2 月確定，目前在臺灣
    雲林監獄執行中，有其前案紀錄表卷可佐，揆諸前揭說明，
    就被告張良楗自不得為緩刑之宣告，附此敘明。
８、沒收部分：
(1)、扣案如附表十四編號1 所示之偽造「張良程」汽車駕駛執照
    1 張為被告所有供犯罪所用之物，應依刑法第38條第1 項第
    2 款予以宣告沒收。
(2)、按違禁物係指依法令禁止製造、運輸、販賣、持有及行使之
    物而言。藥事法對偽藥及禁藥，並無禁止持有規定，則除其
    他法令另有禁止製造、運輸、販賣、持有及行使規定外（如
    安非他命，麻醉藥品管理條例第13條規定，不得非法輸入、
    製造、運輸、販賣、持有、施打或吸用，屬違禁物），偽藥
    及禁藥，並非均屬違禁物（最高法院85年度臺上字第4545號
    判決意旨可資參照）。又按藥事法第79條第1 項規定「查獲
    之偽藥或禁藥，沒入銷燬之」，上開沒入銷燬規定，係列於
    藥事法第8 章「稽查及取締」內，而非列於第9 章之「罰則
    」，其性質應屬行政秩序罰，屬行政機關行政程序科罰之權
    限，法院自不得越權於判決內諭知沒入銷燬（最高法院92年
    度臺上字第2718號判決參照）。又按共同正犯因相互間利用
    他人之行為，以遂行其犯意之實現，本於責任共同之原則，
    有關沒收部分，對於共犯間供犯罪所用之物，自均應為沒收
    之諭知（最高法院89年度臺上字第6946號判決參照）。
、扣案如附表十二編號1 之龜鹿二仙膠、編號2 之鹿茸酒、編
    號3 所示之藥酒、編號4 所示之藥頭、編號5 所示之中藥、
    編號6 所示之鹿茸、編號7 所示之龜鹿二仙膠空盒及編號8
    至10所示之空桶、附表十三編號1 所示之浸泡藥酒用中藥材
    ，均屬被告張良楗所有供其犯罪所用之物，業據被告張良楗
    供承在卷（見本院卷1 第192 頁），爰均依刑法第38條第1
    項第2 款之規定，及共犯責任共同之原則，分別於被告張良
    楗、陳阿快、李榮昌、張瑞桐、王淑美、莊瑞陽、楊美莉、
    鄒志鴻、吳每玉、張素琴於附表一至十所示相關之主文項下
    ，宣告沒收。
、扣案如附表十五編號1 所示之行動電話、附表十六編號2 及
    3 所示之行動電話、附表十七編號1 所示之行動電話及附表
    十八編號1 所示之行動電話，被告李榮昌、張瑞桐、王淑美
    、莊瑞陽、楊美莉坦承為渠等所有，並曾以之作為本案聯絡
    之工具（見本院卷1 第260 頁背面至第261 頁），爰均依刑
    法第38條第1 項第2 款之規定，及共犯責任共同之原則，分
    別於被告張良楗、陳阿快、李榮昌、張瑞桐、王淑美、莊瑞
    陽、楊美莉、鄒志鴻、吳每玉、張素琴於附表一至十所示相
    關之主文項下，宣告沒收。
(3)、至於被害人所提出之藥單，業經被告交付上開被害人，均非
    被告所有，亦不予宣告沒收；扣案如附表十四編號2 至3 所
    示之物、附表十五編號2 至5 所示之物，附表十六編號1 、
    4 所示之物，附表十八編號2 至6 所示之物，雖分係被告張
    良楗、李榮昌、張瑞桐、王淑美、楊美莉所有，並無證據證
    明供犯本案所用，自無從為沒收之宣告；被告張良楗於本案
    與其它被告聯絡所使用之門號0000000000號行動電話，並未
    扣案，是否存在而未滅失，無從證明，為免將來執行困難，
    爰不另為沒收之諭知，均附此敘明。
四、不另為無罪諭知部分：
(一)、公訴意旨另認：被告張良楗、陳阿快、李榮昌、張瑞桐、王
    淑美、莊瑞陽、楊美莉、鄒志鴻、吳每玉、張素琴就附表十
    一編號8 、13及16所示之犯行，亦涉有藥事法第82條第1 項
    之製造偽藥罪嫌。而檢察官認被告等涉有製造偽藥之行為係
    指「被告張良楗將鹿茸切成片狀，連同中藥材置入裝有米酒
    之酒甕中浸泡而製作偽藥酒」（起訴書第4 頁第11行至第12
    行），然被害人許余秀菊於97年4 月16日警詢中證稱：我是
    向張先生購買龜鹿二仙膠等藥品共新臺幣3 萬元，自己帶回
    家浸酒，並由另1 名男子載我回醫院牽機車回家等語（見警
    卷1 第114 頁）；被害人陳蔡玉燕於97年4 月16日警詢中證
    稱：我是向張先生購買鹿茸片及藥包等共新臺幣2 萬元自己
    帶回家浸酒，並由另1 名女子載我回家等語（見警卷1 第14
    1 頁頁），足見被告等自無浸泡之製造偽藥行為，且被告張
    良楗對此亦無意見（見本院卷1 第267 頁）。此外，就附表
    十一編號16部分，因被告張良楗經警當場查獲，被害人程陳
    彩月因而未購買受騙，業經證人程陳彩月於警詢中證述明確
    ，足見被告等就附表十一編號8 、13及16所示之犯行並無浸
    泡之製造偽藥行為。此外，復查無其他積極證據足資認定被
    告張良楗、陳阿快、李榮昌、張瑞桐、王淑美、莊瑞陽、楊
    美莉、鄒志鴻、吳每玉、張素琴涉有該部分之犯行，既不能
    證明被告張良楗、陳阿快、李榮昌、張瑞桐、王淑美、莊瑞
    陽、楊美莉、鄒志鴻、吳每玉、張素琴此部分之犯罪，原應
    為被告張良楗、陳阿快、李榮昌、張瑞桐、王淑美、莊瑞陽
    、楊美莉、鄒志鴻、吳每玉、張素琴無罪之諭知，惟公訴意
    旨認該部分與上開有罪部分有實質上一罪關係，爰不另為無
    罪之諭知，併此敘明。
(二)、公訴意旨另認：被告張良楗、陳阿快、李榮昌、張瑞桐、王
    淑美、莊瑞陽、楊美莉、鄒志鴻、吳每玉、張素琴共組鏢客
    集團，共同基於未取得合法醫師資格擅自執行醫療業務，由
    張良楗或以詢問，或以把脈，或以目視方式看診，視病患症
    狀，佯稱其龜鹿二仙膠，具有療效，能治百病，其鹿茸亦對
    人體很好，可治百病云云，或推銷龜鹿二仙膠，或推銷鹿茸
    藥酒，而認被告張良楗、陳阿快、李榮昌、張瑞桐、王淑美
    、莊瑞陽、楊美莉、鄒志鴻、吳每玉、張素琴上開行為另涉
    有醫師法第28條之未取得合法醫師資格擅自執行醫療業務之
    罪嫌。
１、按檢察官於第一審辯論終結前，發見有應不起訴或以不起訴
    為適當之情形者，得撤回起訴。撤回起訴，應提出撤回書敘
    述理由；刑事訴訟法第269 條定有明文。又裁判上一罪，實
    質上一罪之單一性案件，既不許為一部之起訴，當然不許為
    訴之一部撤回。若為一部撤回，法院依刑事訴訟法第267 條
    規定，仍可全部予以審判，此乃因一罪一個刑罰權，訴訟上
    無從分割。從而，此種案件若為一部撤回，既不生撤回效力
    ，法院就該部分仍應予審判，否則，即有已受請求之事項未
    予判決之違法。再刑事訴訟法並無如民事訴訟法得「擴張或
    減縮應受判決事項之聲明」之規定。如須追加起訴或撤回起
    訴，自應分別依刑事訴訟法第265 條或第269 條之規定為之
    ；是就與已經起訴之案件無單一性不可分關係之相牽連犯罪
    （指刑事訴訟法第7 條所列案件），應依起訴之程序以言詞
    或書面加提獨立之新訴，不得於準備程序或審判期日，逕以
    擴張起訴犯罪事實之請求代替訴之追加；另亦不得於準備程
    序或審判期日以言詞為減縮起訴犯罪事實之請求代替撤回起
    訴，否則，其擴張或減縮之請求亦不生效力（最高法院99年
    度台上字第4789號判決參照）。本件起訴書之起訴犯罪事實
    另有如前述之記載，並認此部分未取得合法醫師資格擅自執
    行醫療業務罪嫌與被告等上開有罪部分間，為想像競合犯之
    裁判上一罪關係（見起訴書第18頁第22行至第28行），檢察
    官於本院99年11月9 日本院中固以言詞表示「減縮醫師法部
    分」（見本院卷1 第252 頁），似有減縮之請求，然依前開
    說明，其此部分減縮之請求，既未提出撤回書敘述理由，並
    不生撤回起訴之效力，況就想像競合犯裁判上一罪之一部起
    訴事實，亦不得撤回起訴，故本院自應就此部分併為審理，
    先予敘明。
２、按犯罪事實應依證據認定之，無證據不得認定犯罪事實；不
    能證明被告犯罪者，應諭知無罪之判決，刑事訴訟法第154
    條第2 項、第301 條第1 項分別定有明文。再認定犯罪事實
    所憑之證據，雖不以直接證據為限，間接證據亦包括在內﹔
    然而無論直接或間接證據，其為訴訟上之證明，須於通常一
    般之人均不致有所懷疑，而得確信其為真實之程度者，始得
    據為有罪之認定，倘其證明尚未達到此一程度，而有合理之
    懷疑存在時，即無從為有罪之認定。且刑事訴訟法上所謂認
    定犯罪事實所憑之積極證據，係指適合於被告犯罪事實之認
    定之積極證據而言，雖不以直接證據為限，間接證據亦包括
    在內；然而無論直接或間接證據，其為訴訟上之證明，須於
    通常一般之人均不致有所懷疑，而得確信其為真實之程度者
    ，始得據為有罪之認定，倘其證明尚未達到此一程度，而有
    合理之懷疑存在時，致使無從形成有罪之確信，根據「罪證
    有疑，利於被告」之證據法則，即不得遽為不利被告之認定
    。且事實審法院對於證據之取捨，依法雖有自由判斷之權，
    然積極證據不足證明犯罪事實時，被告否認犯罪事實所持之
    抗辯或反證，縱屬不能成立或明顯虛偽，仍不能以此資為積
    極證據應予採信之理由，而遽為有罪之認定，最高法院30年
    上字第816 號、29年上字第3105號、30年上字第482 號、30
    年上字第1831號、40年臺上字第86號及76年臺上字第4986號
    等判例意旨參照。又依刑事訴訟法第161 條第1 項規定：檢
    察官就被告犯罪事實，應負舉證責任，並指出證明之方法。
    因此，檢察官對於起訴之犯罪事實，應負提出證據及說服之
    實質舉證責任。倘其所提出之證據，不足為被告有罪之積極
    證明，或其指出證明之方法，無從說服法院以形成被告有罪
    之心證，基於無罪推定之原則，自應為被告無罪判決之諭知
    ，最高法院92年度臺上字第0128號判例意旨參照。
３、按醫師法所謂醫療行為，係指以治療、矯正或預防人體疾病
    、傷害、殘缺為目的，所為之診察、診斷及治療，或基於診
    察、診斷結果，以治療為目的，所為之處方、用藥、施術或
    處置等行為之全部或一部，行政院衛生署84年7 月18日衛署
    醫字第84032858號早有函文可資參考（見本院卷1 第183 頁
    ）。是醫師法所指之醫療行為，必須行為人出於治療之目的
    為使受診療者之病情有所改善者而言。因此，被告張良楗是
    否有具體診斷被害人之病因，而治療被害人之疾病？抑或只
    是在宣稱其所販賣之偽藥對人體各式疾病均有助益，被告張
    良楗之目的，僅為「詐取被害人財物」？茲就被害人詐騙過
    程中，詳述如下：
（1）、被害人莊素絹於97年4 月16日警詢中證稱：「我於96年1
       0 月4 日中午在臺南縣奇美醫院柳營分院，因我腰椎骨
       刺、椎間盤突出等症狀就醫時，有2 名女子前來搭訕遊
       說並介紹鹿茸藥酒，並說該藥酒對我脊椎傷很有療效，
       並由另1 名男子開車載我們到張姓男子之處所，【而該
       張姓男子瞭解我的症狀後說鹿茸藥酒確實有效】，並推
       銷我購買；張先生沒有幫我把脈診斷，【只是問我的症
       狀而已】，有給我1 張中藥處方；張先生跟我推銷藥品
       時，【他說該藥酒對我的症狀很有療效】，並說裡面有
       鹿茸切片及漢藥包浸泡在米酒內，至於藥包內的成分就
       是處方內的成分。」等語（見警卷1 第126 頁至第127
       頁）。
（2）、被害人李胡罔腰於97年4 月16日警詢中證稱：「我於96
       年10月5 日上午約9 時至臺南縣新樓麻豆分院，因骨質
       疏鬆及脊椎開刀等症狀就醫時，有1 男1 女前來搭訕遊
       說並介紹鹿茸藥酒給我，並說該藥酒對我骨質疏鬆及脊
       椎傷很有療效，並開車載我到1 位張姓男子之處所，而
       【該張姓男子瞭解我的症狀後說鹿茸藥酒確實有效】，
       並推銷我購買；張先生沒有幫我把脈診斷，【只是問我
       的症狀而已】，有給我1 張中藥處方；張先生跟我推銷
       藥品時，【他說該藥酒對我的症狀很有療效】，並說裡
       面有鹿茸切片及漢藥包浸泡在米酒內，至於藥包內的成
       分就是處方內的成分。」等語（見警卷1 第92頁至第93
       頁）。
（3）、被害人連李巧於97年4 月16日警詢中證稱：「我跟我先
       生連水滿於96年10月10日至奇美醫院，因我本身腦神經
       病變導致雙手顫抖就醫時，有1 男1 女前來搭訕遊說並
       介紹鹿茸藥酒，並說該藥酒對雙手顫抖症狀很有療效，
       並由該男子載我們到張姓男子之處所，【而該張姓男子
       說鹿茸藥酒確實有效，並推銷我們購買】；張先生沒有
       幫我把脈診斷，他有口頭跟我說，但沒有拿處方給我；
       張先生跟我推銷藥品時，【他說對雙手顫抖之症狀很有
       療效】，並說裡面有鹿茸切片及漢藥包浸泡在米酒內，
       但沒有說漢藥包內是什麼成分。」（見警卷1 第96頁至
       第97頁）。
（4）、被害人蔡吳群於97年4 月16日警詢時證稱：「我於96年
       10月19日中午至雲林縣北港鎮媽祖醫院，幫我公公拿降
       血壓藥時，有1 男1 女前來搭訕並介紹鹿茸藥酒，並說
       該藥酒對降血壓很有療效，由該男子載我到張姓男子之
       處所，【而該張姓男子說鹿茸藥酒確實有效】，並推銷
       我購買；張先生沒有幫我把脈診斷，沒有開立處方給我
       ；張先生跟我推銷藥品時，【他說該藥酒對降血壓很有
       療效】，並說裡面有鹿茸切片及他父親祖傳的藥包浸泡
       在米酒內，但該藥包內的我不清楚有什麼成分。」等語
       （見警卷1 第100 頁至第101 頁）。
（5）、被害人葉芊秀於98年1 月14日警詢中證稱：「我於96年
       10月26日上午約14時在嘉義縣太保市華濟醫院，因我膝
       蓋傷就醫時，有1 名中年女子來搭訕遊說並介紹鹿茸藥
       酒，並告訴該藥酒對我的膝蓋傷很有療效，並請1 名自
       稱他兒子之男子開車載我到張姓男子之處所〈在新港鄉
       〉，【而該張姓男子問過我的症狀後，就介紹我該鹿茸
       藥酒確實有效，並推銷我購買】；張先生沒有幫我把脈
       診斷，有給我1 張中藥處方；張先生跟我推銷藥品時，
       【他有介紹我該鹿茸藥酒的療效】，至於藥包內的成分
       我不是很清楚。」等語（見彰警分偵0000000000號卷第
       45頁至第46頁）。
（6）、被害人李沈桂英於97年4 月16日警詢中證稱：「我於96
       年11月6 日上午約10時在臺南縣奇美醫院柳營分院，因
       我骨質疏鬆症狀就醫時，有1 位女子前來搭訕遊說並介
       紹鹿茸藥酒，並說該藥酒對我骨質疏鬆很有療效，並由
       另1 名男子開車載我們到張姓男子之處所，【而該張姓
       男子瞭解我症狀後說鹿茸藥酒確實有效】，並推銷我購
       買；張先生沒有幫我把脈診斷，只是問我的症狀而已，
       有給我1 張中藥處方；張先生跟我推銷藥品時，【他說
       該藥酒對我的症狀很有療效】，並說裡面有鹿茸切片及
       漢藥包浸泡在米酒內，至於藥包內的成分就是處方內的
       成分。」等語（見警卷1 第104 頁至第105 頁）。
（7）、被害人楊張喜美於97年4 月16日警詢中證稱：「我於96
       年11月7 日上午跟我先生楊朴清在臺南縣柳營鄉奇美醫
       院，因他手腕受傷就醫時，有2 名女子前來搭訕遊說並
       介紹鹿茸藥酒，並說該藥酒對我先生的手腕傷及我的脊
       椎傷很有療效，並載我們到張姓男子之處所，【而該張
       姓男子說鹿茸藥酒確實有效】，並推銷我們購買；張先
       生沒有幫我們把脈診斷，有給我1 張中藥處方；張先生
       跟我推銷藥品時，【他說對雙手顫抖之症狀很有療效】
       ，並說裡面有鹿茸切片及漢藥包浸泡在米酒內，至於藥
       包內是什麼成分我不清楚。」等語（見警卷1 第108 頁
       至第109 頁）。
（8）、被害人許余秀菊於97年4 月16日警詢中證稱：「我於96
       年11月10日上午約9 時在臺南縣善化鎮謝志宏醫院，因
       我腰椎症狀就醫時，有2 女1 男前來搭訕遊說並介紹鹿
       茸藥酒，並說該藥酒對我的腰椎症狀很有療效，並載我
       們到張姓男子之處所，【而該張姓男子瞭解我的症狀後
       說鹿茸藥酒確實有效】，並推銷我購買；張先生是有給
       我把脈診斷，有給我1 張中藥處方；張先生跟我推銷藥
       品時，【他說該龜鹿二仙膠與漢藥包浸泡在米酒內服用
       ，對我的症狀很有療效】，至於藥包內的成分我不是很
       清楚。」等語（見警卷1 第113 頁至第114 頁）。
（9）、被害人陳國興於97年4 月16日警詢中證稱：「我於96年1
       月20日12時許在臺南縣麻豆鎮新樓醫院就醫時，有2 女1
       男〈僅知1 名女子自稱「哈路」〉前來搭訕並介紹改善
       風濕酸痛藥酒，並說該藥酒對老人膝蓋退化、酸痛之症
       狀很有療效，且可免費開立處方，由該男子開車載我們
       到不知名男子之處所，【而該男子說該出售鹿茸藥酒確
       實有效】，並推銷我們購買，然後又由另1 名男子開車
       送藥酒及我回家；張先生沒有幫我把脈診斷，他有口頭
       跟我聊聊藥酒功效，並提供處方給我；張先生跟我推銷
       鹿茸藥酒時，【他說對老人膝蓋退化、酸痛之症狀很有
       療效】，並說裡面有鹿茸切片及他祖傳的藥包浸泡在米
       酒內，該藥包內的成分即該名男子提供出示之處方。」
       等語（見警卷1 第117 頁至第118 頁）。
（10）、證人即被害人陳張素卿於97年4 月16日警詢中證稱：「
        我於96年11月21日上午9 時許在署立新營醫院，因右腳
        骨質疏鬆就醫時，有1 男1 女前來搭訕遊說並介紹鹿茸
        藥酒，並說該藥酒對我的骨質疏鬆很有療效，並載我們
        到張姓男子之處所，【而該張姓男子說鹿茸藥酒確實有
        效】，並推銷我們購買；張先生沒有幫我把脈診斷，沒
        有給我開立處方；張先生跟我推銷藥品時，【他說對骨
        質疏鬆之症狀很有療效】，並說裡面有鹿茸切片及漢藥
        包浸泡在米酒內，至於藥包內是什麼成分我不清楚。」
        等語（見警卷1 第122 頁至第123 頁）。
（11）、被害人林員於97年4 月16日警詢中證稱：「我於96年12
        月27日中午在臺南縣新樓醫院麻豆分院，因我脊椎受傷
        就醫時，有1 男1 女前來搭訕遊說並介紹鹿茸藥酒，並
        說該藥酒對我脊椎傷很有療效，並載我到張姓男子之處
        所，【而該張姓男子瞭解我的症狀後說鹿茸藥酒確實有
        效】，並推銷我購買；張先生有幫我把脈診斷，有給我
        1 張中藥處方；張先生跟我推銷藥品時，【他說對雙手
        顫抖之症狀很有療效】，並說裡面有鹿茸切片及漢藥包
        浸泡在米酒內，至於藥包內的成分就是處方內的成分。
        」等語（見警卷1 第131 頁至第132 頁）。
（12）、被害人黃在於97年4 月16日警詢中證稱：「我於97年1
        月13日跟我太太黃蔡店去雲林縣北港鎮媽祖醫院就醫時
        ，有1 男1 女前來搭訕並介紹鹿茸藥酒，並說該藥酒對
        老人膝蓋退化之症狀很有療效，且可免費開立處方，由
        該男子開車載我們到張姓男子之處所，而該張姓男子說
        鹿茸藥酒確實有效，並推銷我們購買；張先生沒有幫我
        把脈診斷，沒有拿處方給我；張先生跟我推銷藥品時，
        【他說對老人膝蓋退化之症狀很有療效】，並說裡面有
        鹿茸切片及他父親祖傳的藥包浸泡在米酒內，但沒有說
        藥包內的成分。」等語（見警卷1 第136 頁至第137 頁
        ）。
（13）、被害人陳蔡玉燕於97年4 月16日警詢中證稱：「我於97
        年1 月25日上午9 時在雲林縣北港鎮媽祖醫院，因我骨
        質疏鬆症狀就醫時，有1 名女子前來搭訕遊說並介紹鹿
        茸藥酒，並說該藥酒對我的骨質疏鬆症狀很有療效，由
        另1 名男子載我們到張姓男子之處所，【而該張姓男子
        瞭解我的症狀後說鹿茸藥酒確實有效】，並推銷我購買
        ；張先生沒有幫我把脈診斷，有給我1 張中藥處方；張
        先生跟我推銷藥品時，【他說該鹿茸片與漢藥包浸泡在
        米酒內服用，對我的症狀很有療效】，至於藥包內的成
        分我不是很清楚。」等語（見警卷1 第140 頁至第141
        頁）。
（14）、被害人黃張秋花於98年1 月14日警詢中證稱：「我於97
        年1 、2 月某日中午約12時在臺南縣新樓醫院麻豆分院
        ，看我腰椎、骨盆傷症就醫時，有1 女1 男前來搭訕遊
        說並介紹鹿茸藥酒，並說該藥酒對我的腰椎及骨盆傷症
        很有療效，由該男子載我們到張姓男子之處所，【而該
        張姓男子瞭解我的症狀後說鹿茸藥酒確實有效】，並推
        銷我購買；張先生有幫我把脈診斷，沒有開立處方；張
        先生跟我推銷藥品時，【他有介紹該藥酒之療效，並說
        對我的症狀會很有療效】，至於藥包內的成分我不是很
        清楚。」等語（見彰警分偵0000000000號卷第37頁至第
        38頁）。
（15）、被害人吳邵蘭於98年1 月14日警詢中證述：「大約於97
        年1 月份，我當時是去媽祖醫院看病，結束要回家時，
        有1 男1 女前來我這兒找我搭訕，並介紹我鹿茸藥酒說
        對我的腰椎痛很有效，並帶我去1 個姓張的男子幫我看
        ，介紹我藥酒的療效；張先生沒有幫我把脈，沒有開立
        處方藥單；張先生跟我推銷藥品時，【他有說這鹿茸藥
        酒很有療效，尤其對我的腰椎痛很有效】。」等語（見
        彰警分偵0000000000號卷第53頁至第54頁）。
（16）、被害人程陳彩月於97年1 月29日中證稱：「我今〈29〉
        日是因患糖尿病、腎臟病、青光眼等疾病才至中國醫藥
        學院附設北港「媽祖醫院」門診，約上午9 時許即門診
        完畢。我門診完畢拿完藥後，在醫院大廳等候搭乘醫院
        的專車回雲林縣口湖鄉水井村的家，當時我坐在大廳時
        ，有1 女子上前向我說：「阿婆。你的皮膚很不好、腎
        臟不好要帶我去給人家把脈，並且開中藥單給我，叫我
        自己拿藥單去抓藥，他還說把脈不要錢，開藥單也不用
        錢」，我心想都不用錢，於是就依照該女子的意思上她
        的車，該女子帶我乘坐一部黑色轎車，我與該女子坐後
        座，開車的男子自稱係該女子之弟弟，在車上該對男女
        一直向我遊說，說：「阿婆，有一種藥可以治好妳的糖
        尿病及腎臟病」，我問他們是什麼藥，該對男女說：「
        是鹿茸」，我問他們是野生的或飼養的？該對男女回答
        我是野生的，我即向他們說野生的很貴我買不起。之後
        他們2 人就把我帶進1 棟透天厝的樓下後將門關起來，
        開始向我遊說中藥材及要替我把脈時，警察就進來，之
        後警察才告訴我，他們都是在騙老人家買藥的騙子，我
        才知道。」（見警卷2 第233 頁至第234 頁）。
（17）、綜上，勾稽以上被害人之供述可見，被告先取得被害人
        之病情資料，只是在宣稱其所販賣之偽藥對人體各式疾
        病均有助益，致被害人信以為真，使被害人因此受騙上
        當購買高價偽藥，被告等人均未具體診斷其病因。被告
        等人之目的，僅為「詐取被害人財物」，並非治療被害
        人之疾病，自非基於診斷結果所為處方，自不得與前述
        以治療、矯正或預防人體疾病、傷害、殘缺為目的，所
        為之診察、診斷及治療，或基於診察、診斷結果，以治
        療為目的，所為之處方、用藥、施術或處置之醫療業務
        等同視之，與醫療行為有間。至於被害人所提出之處方
        紙條，稽之內容，或為張良楗指導被害人所販賣之藥材
        之內容物名稱，無非張良楗為取信被害人，哄騙被害人
        上當購買其販賣之中藥，並非基於診察、診斷結果，以
        治療為目的，所為之處方、用藥行為，自難認為醫療行
        為。揆諸前開說明，自難認其有何施行醫療業務，無法
        認定被告等人有何違反醫師法第28條前段之犯行。此外
        ，復查無其他積極證據足資認定被告張良楗、陳阿快、
        李榮昌、張瑞桐、王淑美、莊瑞陽、楊美莉、鄒志鴻、
        吳每玉、張素琴涉有公訴意旨所指之上開犯行，既不能
        證明被告張良楗、陳阿快、李榮昌、張瑞桐、王淑美、
        莊瑞陽、楊美莉、鄒志鴻、吳每玉、張素琴此部分之犯
        罪，參諸前開說明，原應為被告張良楗、陳阿快、李榮
        昌、張瑞桐、王淑美、莊瑞陽、楊美莉、鄒志鴻、吳每
        玉、張素琴無罪之諭知，惟公訴意旨認此部分與上開有
        罪部分有實質上一罪關係，爰不另為無罪之諭知併此敘
        明。
據上論斷，應依刑事訴訟法第273 條之1 第1 項、第299 條第1
項前段，藥事法第82條第1 項、第83條第1 項、第4 項，刑法第
11條前段、第28條、第212 條、第339 條第1 項、第3 項、第55
條、第25條第2 項、第74條第1 項第1 款、第2 款、第2 項第4
款、第5 款、第93條第1 項第2 款，第38條第1 項第2 款，判決
如主文。
本案經檢察官陳宜君到庭執行職務。
中    華    民    國    99    年    11    月    30    日
                  刑事第二庭  法  官  文昌
以上正本證明與原本無異
如不服本判決應於收受判決後10日內向本院提出上訴書狀，並應
敘述具體理由；其未敘述上訴理由者，應於上訴期間屆滿後20日
內向本院補提理由書（均須按他造當事人之人數附繕本）。「切
勿逕送上級法院」。
                              書記官  張簡純靜
中    華    民    國    99    年    11    月    30    日
附錄本案論罪科刑法條全文：
中華民國刑法第212 條：
偽造、變造護照、旅券、免許證、特許證及關於品行、能力服務
或其他相類之證書、介紹書，足以生損害於公眾或他人者，處 1
年以下有期徒刑、拘役或3 百元以下罰金。
中華民國刑法第339 條：
意圖為自己或第三人不法之所有，以詐術使人將本人或第三人之
物交付者，處5 年以下有期徒刑、拘役或科或併科1 千元以下罰
金。
以前項方法得財產上不法之利益或使第三人得之者，亦同。前二
項之未遂犯罰之。
藥事法第82條：
製造或輸入偽藥或禁藥者，處10年以下有期徒刑，得併科新臺幣
1 千萬元以下罰金。
犯前項之罪，因而致人於死者，處無期徒刑或10年以上有期徒刑
，致重傷者，處7 年以上有期徒刑。
因過失犯第1 項之罪者，處3 年以下有期徒刑、拘役或科新臺幣
50萬元以下罰金。
第1 項之未遂犯罰之。
藥事法第83條：
明知為偽藥或禁藥，而販賣、供應、調劑、運送、寄藏、牙保、
轉讓或意圖販賣而陳列者，處7 年以下有期徒刑，得併科新臺幣
5 百萬元以下罰金。
犯前項之罪，因而致人於死者，處7 年以上有期徒刑，致重傷者
，處3 年以上12年以下有期徒刑。
因過失犯第1 項之罪者，處2 年以下有期徒刑、拘役或科新臺幣
30萬元以下罰金。
第1 項之未遂犯罰之。
附表一：（張良楗部分）
┌──┬────────────────────┬───────────┐
│編號│主  文                                  │備  註                │
├──┼────────────────────┼───────────┤
│ 1  │張良楗共同犯偽造特種文書罪，處有期徒刑│犯罪事實一            │
│    │月。扣案如附表十四編號1 所示之物，沒收。│                      │
├──┼────────────────────┼───────────┤
│ 2  │張良楗共同犯藥事法第八十二條第一項之製造│犯罪事實二、如附表十一│
│    │偽藥罪，處有期徒刑陸月。扣案如附表十二編│編號1                 │
│    │號1 至10、附表十三編號1 、附表十五編號1 │                      │
│    │、附表十六編號2 至3 、附表十七編號1 、附│                      │
│    │表十八編號1 所示之物，均沒收。          │                      │
├──┼────────────────────┼───────────┤
│ 3  │張良楗共同犯藥事法第八十二條第一項之製造│犯罪事實二、如附表十一│
│    │偽藥罪，處有期徒刑肆月。扣案如附表十二編│編號2                 │
│    │號1 至10、附表十三編號1 、附表十五編號1 │                      │
│    │、附表十六編號2 至3 、附表十七編號1 、附│                      │
│    │表十八編號1 所示之物，均沒收。          │                      │
├──┼────────────────────┼───────────┤
│ 4  │張良楗共同犯藥事法第八十二條第一項之製造│犯罪事實二、如附表十一│
│    │偽藥罪，處有期徒刑柒月。扣案如附表十二編│編號3                 │
│    │號1 至10、附表十三編號1 、附表十五編號1 │                      │
│    │、附表十六編號2 至3 、附表十七編號1 、附│                      │
│    │表十八編號1 所示之物，均沒收。          │                      │
├──┼────────────────────┼───────────┤
│ 5  │張良楗共同犯藥事法第八十二條第一項之製造│犯罪事實二、如附表十一│
│    │偽藥罪，處有期徒刑肆月。扣案如附表十二編│編號4                 │
│    │號1 至10、附表十三編號1 、附表十五編號1 │                      │
│    │、附表十六編號2 至3 、附表十七編號1 、附│                      │
│    │表十八編號1 所示之物，均沒收。          │                      │
├──┼────────────────────┼───────────┤
│ 6  │張良楗共同犯藥事法第八十二條第一項之製造│犯罪事實二、如附表十一│
│    │偽藥罪，處有期徒刑肆月。扣案如附表十二編│編號5                 │
│    │號1 至10、附表十三編號1 、附表十五編號1 │                      │
│    │、附表十六編號2 至3 、附表十七編號1 、附│                      │
│    │表十八編號1 所示之物，均沒收。          │                      │
├──┼────────────────────┼───────────┤
│ 7  │張良楗共同犯藥事法第八十二條第一項之製造│犯罪事實二、如附表十一│
│    │偽藥罪，處有期徒刑肆月。扣案如附表十二編│編號6                 │
│    │號1 至10、附表十三編號1 、附表十五編號1 │                      │
│    │、附表十六編號2 至3 、附表十七編號1 、附│                      │
│    │表十八編號1 所示之物，均沒收。          │                      │
├──┼────────────────────┼───────────┤
│ 8  │張良楗共同犯藥事法第八十二條第一項之製造│犯罪事實二、如附表十一│
│    │偽藥罪，處有期徒刑柒月。扣案如附表十二編│編號7                 │
│    │號1 至10、附表十三編號1 、附表十五編號1 │                      │
│    │、附表十六編號2 至3 、附表十七編號1 、附│                      │
│    │表十八編號1 所示之物，均沒收。          │                      │
├──┼────────────────────┼───────────┤
│ 9  │張良楗共同犯藥事法第八十三條第一項之販賣│犯罪事實二、如附表十一│
│    │偽藥罪，處有期徒刑肆月。扣案如附表十二編│編號8                 │
│    │號1 至10、附表十三編號1 、附表十五編號1 │                      │
│    │、附表十六編號2 至3 、附表十七編號1 、附│                      │
│    │表十八編號1 所示之物，均沒收。          │                      │
├──┼────────────────────┼───────────┤
│ 10 │張良楗共同犯藥事法第八十二條第一項之製造│犯罪事實二、如附表十一│
│    │偽藥罪，處有期徒刑伍月。扣案如附表十二編│編號9                 │
│    │號1 至10、附表十三編號1 、附表十五編號1 │                      │
│    │、附表十六編號2 至3 、附表十七編號1 、附│                      │
│    │表十八編號1 所示之物，均沒收。          │                      │
├──┼────────────────────┼───────────┤
│ 11 │張良楗共同犯藥事法第八十二條第一項之製造│犯罪事實二、如附表十一│
│    │偽藥罪，處有期徒刑肆月。扣案如附表十二編│編號10                │
│    │號1 至10、附表十三編號1 、附表十五編號1 │                      │
│    │、附表十六編號2 至3 、附表十七編號1 、附│                      │
│    │表十八編號1 所示之物，均沒收。          │                      │
├──┼────────────────────┼───────────┤
│ 12 │張良楗共同犯藥事法第八十二條第一項之製造│犯罪事實二、如附表十一│
│    │偽藥罪，處有期徒刑伍月。扣案如附表十二編│編號11                │
│    │號1 至10、附表十三編號1 、附表十五編號1 │                      │
│    │、附表十六編號2 至3 、附表十七編號1 、附│                      │
│    │表十八編號1 所示之物，均沒收。          │                      │
├──┼────────────────────┼───────────┤
│ 13 │張良楗共同犯藥事法第八十二條第一項之製造│犯罪事實二、如附表十一│
│    │偽藥罪，處有期徒刑肆月。扣案如附表十二編│編號12                │
│    │號1 至10、附表十三編號1 、附表十五編號1 │                      │
│    │、附表十六編號2 至3 、附表十七編號1 、附│                      │
│    │表十八編號1 所示之物，均沒收。          │                      │
├──┼────────────────────┼───────────┤
│ 14 │張良楗共同犯藥事法第八十三條第一項之販賣│犯罪事實二、如附表十一│
│    │偽藥罪，處有期徒刑肆月。扣案如附表十二編│編號13                │
│    │號1 至10、附表十三編號1 、附表十五編號1 │                      │
│    │、附表十六編號2 至3 、附表十七編號1 、附│                      │
│    │表十八編號1 所示之物，均沒收。          │                      │
├──┼────────────────────┼───────────┤
│ 15 │張良楗共同犯藥事法第八十二條第一項之製造│犯罪事實二、如附表十一│
│    │偽藥罪，處有期徒刑伍月。扣案如附表十二編│編號14                │
│    │號1 至10、附表十三編號1 、附表十五編號1 │                      │
│    │、附表十六編號2 至3 、附表十七編號1 、附│                      │
│    │表十八編號1 所示之物，均沒收。          │                      │
├──┼────────────────────┼───────────┤
│ 16 │張良楗共同犯藥事法第八十二條第一項之製造│犯罪事實二、如附表十一│
│    │偽藥罪，處有期徒刑肆月。扣案如附表十二編│編號15                │
│    │號1 至10、附表十三編號1 、附表十五編號1 │                      │
│    │、附表十六編號2 至3 、附表十七編號1 、附│                      │
│    │表十八編號1 所示之物，均沒收。          │                      │
├──┼────────────────────┼───────────┤
│ 17 │張良楗共同犯藥事法第八十三條第四項之販賣│犯罪事實二、如附表十一│
│    │偽藥未遂罪，處有期徒刑月。扣案如附表十│編號16                │
│    │二編號1 至10、附表十三編號1 、附表十五編│                      │
│    │號1 、附表十六編號2 至3 、附表十七編號1 │                      │
│    │、附表十八編號1 所示之物，均沒收。      │                      │
└──┴────────────────────┴───────────┘
 附表二：（陳阿快部分）
┌──┬────────────────────┬───────────┐
│編號│主  文                                  │備  註                │
├──┼────────────────────┼───────────┤
│ 1  │陳阿快共同犯藥事法第八十二條第一項之製造│犯罪事實二、如附表十一│
│    │偽藥罪，處有期徒刑伍月。扣案如附表十二編│編號1                 │
│    │號1 至10、附表十三編號1 、附表十五編號1 │                      │
│    │、附表十六編號2 至3 、附表十七編號1 、附│                      │
│    │表十八編號1 所示之物，均沒收。          │                      │
├──┼────────────────────┼───────────┤
│ 2  │陳阿快共同犯藥事法第八十二條第一項之製造│犯罪事實二、如附表十一│
│    │偽藥罪，處有期徒刑參月。扣案如附表十二編│編號2                 │
│    │號1 至10、附表十三編號1 、附表十五編號1 │                      │
│    │、附表十六編號2 至3 、附表十七編號1 、附│                      │
│    │表十八編號1 所示之物，均沒收。          │                      │
├──┼────────────────────┼───────────┤
│ 3  │陳阿快共同犯藥事法第八十二條第一項之製造│犯罪事實二、如附表十一│
│    │偽藥罪，處有期徒刑陸月。扣案如附表十二編│編號3                 │
│    │號1 至10、附表十三編號1 、附表十五編號1 │                      │
│    │、附表十六編號2 至3 、附表十七編號1 、附│                      │
│    │表十八編號1 所示之物，均沒收。          │                      │
├──┼────────────────────┼───────────┤
│ 4  │陳阿快共同犯藥事法第八十二條第一項之製造│犯罪事實二、如附表十一│
│    │偽藥罪，處有期徒刑參月。扣案如附表十二編│編號4                 │
│    │號1 至10、附表十三編號1 、附表十五編號1 │                      │
│    │、附表十六編號2 至3 、附表十七編號1 、附│                      │
│    │表十八編號1 所示之物，均沒收。          │                      │
├──┼────────────────────┼───────────┤
│ 5  │陳阿快共同犯藥事法第八十二條第一項之製造│犯罪事實二、如附表十一│
│    │偽藥罪，處有期徒刑參月。扣案如附表十二編│編號5                 │
│    │號1 至10、附表十三編號1 、附表十五編號1 │                      │
│    │、附表十六編號2 至3 、附表十七編號1 、附│                      │
│    │表十八編號1 所示之物，均沒收。          │                      │
├──┼────────────────────┼───────────┤
│ 6  │陳阿快共同犯藥事法第八十二條第一項之製造│犯罪事實二、如附表十一│
│    │偽藥罪，處有期徒刑參月。扣案如附表十二編│編號6                 │
│    │號1 至10、附表十三編號1 、附表十五編號1 │                      │
│    │、附表十六編號2 至3 、附表十七編號1 、附│                      │
│    │表十八編號1 所示之物，均沒收。          │                      │
├──┼────────────────────┼───────────┤
│ 7  │陳阿快共同犯藥事法第八十二條第一項之製造│犯罪事實二、如附表十一│
│    │偽藥罪，處有期徒刑陸月。扣案如附表十二編│編號7                 │
│    │號1 至10、附表十三編號1 、附表十五編號1 │                      │
│    │、附表十六編號2 至3 、附表十七編號1 、附│                      │
│    │表十八編號1 所示之物，均沒收。          │                      │
├──┼────────────────────┼───────────┤
│ 8  │陳阿快共同犯藥事法第八十三條第一項之販賣│犯罪事實二、如附表十一│
│    │偽藥罪，處有期徒刑參月。扣案如附表十二編│編號8                 │
│    │號1 至10、附表十三編號1 、附表十五編號1 │                      │
│    │、附表十六編號2 至3 、附表十七編號1 、附│                      │
│    │表十八編號1 所示之物，均沒收。          │                      │
├──┼────────────────────┼───────────┤
│ 9  │陳阿快共同犯藥事法第八十二條第一項之製造│犯罪事實二、如附表十一│
│    │偽藥罪，處有期徒刑肆月。扣案如附表十二編│編號9                 │
│    │號1 至10、附表十三編號1 、附表十五編號1 │                      │
│    │、附表十六編號2 至3 、附表十七編號1 、附│                      │
│    │表十八編號1 所示之物，均沒收。          │                      │
├──┼────────────────────┼───────────┤
│ 10 │陳阿快共同犯藥事法第八十二條第一項之製造│犯罪事實二、如附表十一│
│    │偽藥罪，處有期徒刑參月。扣案如附表十二編│編號10                │
│    │號1 至10、附表十三編號1 、附表十五編號1 │                      │
│    │、附表十六編號2 至3 、附表十七編號1 、附│                      │
│    │表十八編號1 所示之物，均沒收。          │                      │
├──┼────────────────────┼───────────┤
│ 11 │陳阿快共同犯藥事法第八十二條第一項之製造│犯罪事實二、如附表十一│
│    │偽藥罪，處有期徒刑肆月。扣案如附表十二編│編號11                │
│    │號1 至10、附表十三編號1 、附表十五編號1 │                      │
│    │、附表十六編號2 至3 、附表十七編號1 、附│                      │
│    │表十八編號1 所示之物，均沒收。          │                      │
├──┼────────────────────┼───────────┤
│ 12 │陳阿快共同犯藥事法第八十二條第一項之製造│犯罪事實二、如附表十一│
│    │偽藥罪，處有期徒刑參月。扣案如附表十二編│編號12                │
│    │號1 至10、附表十三編號1 、附表十五編號1 │                      │
│    │、附表十六編號2 至3 、附表十七編號1 、附│                      │
│    │表十八編號1 所示之物，均沒收。          │                      │
├──┼────────────────────┼───────────┤
│ 13 │陳阿快共同犯藥事法第八十三條第一項之販賣│犯罪事實二、如附表十一│
│    │偽藥罪，處有期徒刑參月。扣案如附表十二編│編號13                │
│    │號1 至10、附表十三編號1 、附表十五編號1 │                      │
│    │、附表十六編號2 至3 、附表十七編號1 、附│                      │
│    │表十八編號1 所示之物，均沒收。          │                      │
├──┼────────────────────┼───────────┤
│ 14 │陳阿快共同犯藥事法第八十二條第一項之製造│犯罪事實二、如附表十一│
│    │偽藥罪，處有期徒刑肆月。扣案如附表十二編│編號14                │
│    │號1 至10、附表十三編號1 、附表十五編號1 │                      │
│    │、附表十六編號2 至3 、附表十七編號1 、附│                      │
│    │表十八編號1 所示之物，均沒收。          │                      │
├──┼────────────────────┼───────────┤
│ 15 │陳阿快共同犯藥事法第八十二條第一項之製造│犯罪事實二、如附表十一│
│    │偽藥罪，處有期徒刑參月。扣案如附表十二編│編號15                │
│    │號1 至10、附表十三編號1 、附表十五編號1 │                      │
│    │、附表十六編號2 至3 、附表十七編號1 、附│                      │
│    │表十八編號1 所示之物，均沒收。          │                      │
├──┼────────────────────┼───────────┤
│ 16 │陳阿快共同犯藥事法第八十三條第四項之販賣│犯罪事實二、如附表十一│
│    │偽藥未遂罪，處有期徒刑貳月。扣案如附表十│編號16                │
│    │二編號1 至10、附表十三編號1 、附表十五編│                      │
│    │號1 、附表十六編號2 至3 、附表十七編號1 │                      │
│    │、附表十八編號1 所示之物，均沒收。      │                      │
│    │                                        │                      │
└──┴────────────────────┴───────────┘
 附表三：（李榮昌部分）
┌──┬────────────────────┬───────────┐
│編號│主  文                                  │備  註                │
├──┼────────────────────┼───────────┤
│ 1  │李榮昌共同犯藥事法第八十二條第一項之製造│犯罪事實二、如附表十一│
│    │偽藥罪，處有期徒刑伍月。扣案如附表十二編│編號1                 │
│    │號1 至10、附表十三編號1 、附表十五編號1 │                      │
│    │、附表十六編號2 至3 、附表十七編號1 、附│                      │
│    │表十八編號1 所示之物，均沒收。          │                      │
├──┼────────────────────┼───────────┤
│ 2  │李榮昌共同犯藥事法第八十二條第一項之製造│犯罪事實二、如附表十一│
│    │偽藥罪，處有期徒刑參月。扣案如附表十二編│編號2                 │
│    │號1 至10、附表十三編號1 、附表十五編號1 │                      │
│    │、附表十六編號2 至3 、附表十七編號1 、附│                      │
│    │表十八編號1 所示之物，均沒收。          │                      │
├──┼────────────────────┼───────────┤
│ 3  │李榮昌共同犯藥事法第八十二條第一項之製造│犯罪事實二、如附表十一│
│    │偽藥罪，處有期徒刑陸月。扣案如附表十二編│編號3                 │
│    │號1 至10、附表十三編號1 、附表十五編號1 │                      │
│    │、附表十六編號2 至3 、附表十七編號1 、附│                      │
│    │表十八編號1 所示之物，均沒收。          │                      │
├──┼────────────────────┼───────────┤
│ 4  │李榮昌共同犯藥事法第八十二條第一項之製造│犯罪事實二、如附表十一│
│    │偽藥罪，處有期徒刑參月。扣案如附表十二編│編號4                 │
│    │號1 至10、附表十三編號1 、附表十五編號1 │                      │
│    │、附表十六編號2 至3 、附表十七編號1 、附│                      │
│    │表十八編號1 所示之物，均沒收。          │                      │
├──┼────────────────────┼───────────┤
│ 5  │李榮昌共同犯藥事法第八十二條第一項之製造│犯罪事實二、如附表十一│
│    │偽藥罪，處有期徒刑參月。扣案如附表十二編│編號5                 │
│    │號1 至10、附表十三編號1 、附表十五編號1 │                      │
│    │、附表十六編號2 至3 、附表十七編號1 、附│                      │
│    │表十八編號1 所示之物，均沒收。          │                      │
├──┼────────────────────┼───────────┤
│ 6  │李榮昌共同犯藥事法第八十二條第一項之製造│犯罪事實二、如附表十一│
│    │偽藥罪，處有期徒刑參月。扣案如附表十二編│編號6                 │
│    │號1 至10、附表十三編號1 、附表十五編號1 │                      │
│    │、附表十六編號2 至3 、附表十七編號1 、附│                      │
│    │表十八編號1 所示之物，均沒收。          │                      │
├──┼────────────────────┼───────────┤
│ 7  │李榮昌共同犯藥事法第八十二條第一項之製造│犯罪事實二、如附表十一│
│    │偽藥罪，處有期徒刑陸月。扣案如附表十二編│編號7                 │
│    │號1 至10、附表十三編號1 、附表十五編號1 │                      │
│    │、附表十六編號2 至3 、附表十七編號1 、附│                      │
│    │表十八編號1 所示之物，均沒收。          │                      │
├──┼────────────────────┼───────────┤
│ 8  │李榮昌共同犯藥事法第八十三條第一項之販賣│犯罪事實二、如附表十一│
│    │偽藥罪，處有期徒刑參月。扣案如附表十二編│編號8                 │
│    │號1 至10、附表十三編號1 、附表十五編號1 │                      │
│    │、附表十六編號2 至3 、附表十七編號1 、附│                      │
│    │表十八編號1 所示之物，均沒收。          │                      │
├──┼────────────────────┼───────────┤
│ 9  │李榮昌共同犯藥事法第八十二條第一項之製造│犯罪事實二、如附表十一│
│    │偽藥罪，處有期徒刑肆月。扣案如附表十二編│編號9                 │
│    │號1 至10、附表十三編號1 表十三編號1 、附│                      │
│    │表十五編號1 、附表十六編號2 至3 、附表十│                      │
│    │七編號1 、附表十八編號1 所示之物，均沒收│                      │
│    │。                                      │                      │
├──┼────────────────────┼───────────┤
│ 10 │李榮昌共同犯藥事法第八十二條第一項之製造│犯罪事實二、如附表十一│
│    │偽藥罪，處有期徒刑參月。扣案如附表十二編│編號10                │
│    │號1 至10、附表十三編號1 、附表十五編號1 │                      │
│    │、附表十六編號2 至3 、附表十七編號1 、附│                      │
│    │表十八編號1 所示之物，均沒收。          │                      │
├──┼────────────────────┼───────────┤
│ 11 │李榮昌共同犯藥事法第八十二條第一項之製造│犯罪事實二、如附表十一│
│    │偽藥罪，處有期徒刑肆月。扣案如附表十二編│編號11                │
│    │號1 至10、附表十三編號1 、附表十五編號1 │                      │
│    │、附表十六編號2 至3 、附表十七編號1 、附│                      │
│    │表十八編號1 所示之物，均沒收。          │                      │
├──┼────────────────────┼───────────┤
│ 12 │李榮昌共同犯藥事法第八十二條第一項之製造│犯罪事實二、如附表十一│
│    │偽藥罪，處有期徒刑參月。扣案如附表十二編│編號12                │
│    │號1 至10、附表十三編號1 、附表十五編號1 │                      │
│    │、附表十六編號2 至3 、附表十七編號1 、附│                      │
│    │表十八編號1 所示之物，均沒收。          │                      │
├──┼────────────────────┼───────────┤
│ 13 │李榮昌共同犯藥事法第八十三條第一項之販賣│犯罪事實二、如附表十一│
│    │偽藥罪，處有期徒刑參月。扣案如附表十二編│編號13                │
│    │號1 至10、附表十三編號1 、附表十五編號1 │                      │
│    │、附表十六編號2 至3 、附表十七編號1 、附│                      │
│    │表十八編號1 所示之物，均沒收。          │                      │
├──┼────────────────────┼───────────┤
│ 14 │李榮昌共同犯藥事法第八十二條第一項之製造│犯罪事實二、如附表十一│
│    │偽藥罪，處有期徒刑肆月。扣案如附表十二編│編號14                │
│    │號1 至10、附表十三編號1 、附表十五編號1 │                      │
│    │、附表十六編號2 至3 、附表十七編號1 、附│                      │
│    │表十八編號1 所示之物，均沒收。          │                      │
├──┼────────────────────┼───────────┤
│ 15 │李榮昌共同犯藥事法第八十二條第一項之製造│犯罪事實二、如附表十一│
│    │偽藥罪，處有期徒刑參月。扣案如附表十二編│編號15                │
│    │號1 至10、附表十三編號1 、附表十五編號1 │                      │
│    │、附表十六編號2 至3 、附表十七編號1 、附│                      │
│    │表十八編號1 所示之物，均沒收。          │                      │
├──┼────────────────────┼───────────┤
│ 16 │李榮昌共同犯藥事法第八十三條第四項之販賣│犯罪事實二、如附表十一│
│    │偽藥未遂罪，處有期徒刑貳月。扣案如附表十│編號16                │
│    │二編號1 至10、附表十三編號1 、附表十五編│                      │
│    │號1 、附表十六編號2 至3 、附表十七編號1 │                      │
│    │、附表十八編號1 所示之物，均沒收。      │                      │
└──┴────────────────────┴───────────┘
 附表四：（張瑞桐部分）
┌──┬────────────────────┬───────────┐
│編號│主  文                                  │備  註                │
├──┼────────────────────┼───────────┤
│ 1  │張瑞桐共同犯藥事法第八十二條第一項之製造│犯罪事實二、如附表十一│
│    │偽藥罪，處有期徒刑伍月。扣案如附表十二編│編號1                 │
│    │號1 至10、附表十三編號1 、附表十五編號1 │                      │
│    │、附表十六編號2 至3 、附表十七編號1 、附│                      │
│    │表十八編號1 所示之物，均沒收。          │                      │
├──┼────────────────────┼───────────┤
│ 2  │張瑞桐共同犯藥事法第八十二條第一項之製造│犯罪事實二、如附表十一│
│    │偽藥罪，處有期徒刑參月。扣案如附表十二編│編號2                 │
│    │號1 至10、附表十三編號1 、附表十五編號1 │                      │
│    │、附表十六編號2 至3 、附表十七編號1 、附│                      │
│    │表十八編號1 所示之物，均沒收。          │                      │
├──┼────────────────────┼───────────┤
│ 3  │張瑞桐共同犯藥事法第八十二條第一項之製造│犯罪事實二、如附表十一│
│    │偽藥罪，處有期徒刑陸月。扣案如附表十二編│編號3                 │
│    │號1 至10、附表十三編號1 、附表十五編號1 │                      │
│    │、附表十六編號2 至3 、附表十七編號1 、附│                      │
│    │表十八編號1 所示之物，均沒收。          │                      │
├──┼────────────────────┼───────────┤
│ 4  │張瑞桐共同犯藥事法第八十二條第一項之製造│犯罪事實二、如附表十一│
│    │偽藥罪，處有期徒刑參月。扣案如附表十二編│編號4                 │
│    │號1 至10、附表十三編號1 、附表十五編號1 │                      │
│    │、附表十六編號2 至3 、附表十七編號1 、附│                      │
│    │表十八編號1 所示之物，均沒收。          │                      │
├──┼────────────────────┼───────────┤
│ 5  │張瑞桐共同犯藥事法第八十二條第一項之製造│犯罪事實二、如附表十一│
│    │偽藥罪，處有期徒刑參月。扣案如附表十二編│編號5                 │
│    │號1 至10、附表十三編號1 、附表十五編號1 │                      │
│    │、附表十六編號2 至3 、附表十七編號1 、附│                      │
│    │表十八編號1 所示之物，均沒收。          │                      │
├──┼────────────────────┼───────────┤
│ 6  │張瑞桐共同犯藥事法第八十二條第一項之製造│犯罪事實二、如附表十一│
│    │偽藥罪，處有期徒刑參月。扣案如附表十二編│編號6                 │
│    │號1 至10、附表十三編號1 、附表十五編號1 │                      │
│    │、附表十六編號2 至3 、附表十七編號1 、附│                      │
│    │表十八編號1 所示之物，均沒收。          │                      │
├──┼────────────────────┼───────────┤
│ 7  │張瑞桐共同犯藥事法第八十二條第一項之製造│犯罪事實二、如附表十一│
│    │偽藥罪，處有期徒刑陸月。扣案如附表十二編│編號7                 │
│    │號1 至10、附表十三編號1 、附表十五編號1 │                      │
│    │、附表十六編號2 至3 、附表十七編號1 、附│                      │
│    │表十八編號1 所示之物，均沒收。          │                      │
├──┼────────────────────┼───────────┤
│ 8  │張瑞桐共同犯藥事法第八十三條第一項之販賣│犯罪事實二、如附表十一│
│    │偽藥罪，處有期徒刑參月。扣案如附表十二編│編號8                 │
│    │號1 至10、附表十三編號1 、附表十五編號1 │                      │
│    │、附表十六編號2 至3 、附表十七編號1 、附│                      │
│    │表十八編號1 所示之物，均沒收。          │                      │
├──┼────────────────────┼───────────┤
│ 9  │張瑞桐共同犯藥事法第八十二條第一項之製造│犯罪事實二、如附表十一│
│    │偽藥罪，處有期徒刑肆月。扣案如附表十二編│編號9                 │
│    │號1 至10、附表十三編號1 、附表十五編號1 │                      │
│    │、附表十六編號2 至3 、附表十七編號1 、附│                      │
│    │表十八編號1 所示之物，均沒收。          │                      │
├──┼────────────────────┼───────────┤
│ 10 │張瑞桐共同犯藥事法第八十二條第一項之製造│犯罪事實二、如附表十一│
│    │偽藥罪，處有期徒刑參月。扣案如附表十二編│編號10                │
│    │號1 至10、附表十三編號1 、附表十五編號1 │                      │
│    │、附表十六編號2 至3 、附表十七編號1 、附│                      │
│    │表十八編號1 所示之物，均沒收。          │                      │
├──┼────────────────────┼───────────┤
│ 11 │張瑞桐共同犯藥事法第八十二條第一項之製造│犯罪事實二、如附表十一│
│    │偽藥罪，處有期徒刑肆月。扣案如附表十二編│編號11                │
│    │號1 至10、附表十三編號1 、附表十五編號1 │                      │
│    │、附表十六編號2 至3 、附表十七編號1 、附│                      │
│    │表十八編號1 所示之物，均沒收。          │                      │
├──┼────────────────────┼───────────┤
│ 12 │張瑞桐共同犯藥事法第八十二條第一項之製造│犯罪事實二、如附表十一│
│    │偽藥罪，處有期徒刑參月。扣案如附表十二編│編號12                │
│    │號1 至10、附表十三編號1 、附表十五編號1 │                      │
│    │、附表十六編號2 至3 、附表十七編號1 、附│                      │
│    │表十八編號1 所示之物，均沒收。          │                      │
├──┼────────────────────┼───────────┤
│ 13 │張瑞桐共同犯藥事法第八十三條第一項之販賣│犯罪事實二、如附表十一│
│    │偽藥罪，處有期徒刑參月。扣案如附表十二編│編號13                │
│    │號1 至10、附表十三編號1 、附表十五編號1 │                      │
│    │、附表十六編號2 至3 、附表十七編號1 、附│                      │
│    │表十八編號1 所示之物，均沒收。          │                      │
├──┼────────────────────┼───────────┤
│ 14 │張瑞桐共同犯藥事法第八十二條第一項之製造│犯罪事實二、如附表十一│
│    │偽藥罪，處有期徒刑肆月。扣案如附表十二編│編號14                │
│    │號1 至10、附表十三編號1 、附表十五編號1 │                      │
│    │、附表十六編號2 至3 、附表十七編號1 、附│                      │
│    │表十八編號1 所示之物，均沒收。          │                      │
├──┼────────────────────┼───────────┤
│ 15 │張瑞桐共同犯藥事法第八十二條第一項之製造│犯罪事實二、如附表十一│
│    │偽藥罪，處有期徒刑參月。扣案如附表十二編│編號15                │
│    │號1 至10、附表十三編號1 、附表十五編號1 │                      │
│    │、附表十六編號2 至3 、附表十七編號1 、附│                      │
│    │表十八編號1 所示之物，均沒收。          │                      │
├──┼────────────────────┼───────────┤
│ 16 │張瑞桐共同犯藥事法第八十三條第四項之販賣│犯罪事實二、如附表十一│
│    │偽藥未遂罪，處有期徒刑貳月。扣案如附表十│編號16                │
│    │二編號1 至10、附表十三編號1 、附表十五編│                      │
│    │號1 、附表十六編號2 至3 、附表十七編號1 │                      │
│    │、附表十八編號1 所示之物，均沒收。      │                      │
└──┴────────────────────┴───────────┘
 附表五：（王淑美部分）
┌──┬────────────────────┬───────────┐
│編號│主  文                                  │備  註                │
├──┼────────────────────┼───────────┤
│ 1  │王淑美共同犯藥事法第八十二條第一項之製造│犯罪事實二、如附表十一│
│    │偽藥罪，處有期徒刑伍月。扣案如附表十二編│編號1                 │
│    │號1 至10、附表十三編號1 、附表十五編號1 │                      │
│    │、附表十六編號2 至3 、附表十七編號1 、附│                      │
│    │表十八編號1 所示之物，均沒收。          │                      │
├──┼────────────────────┼───────────┤
│ 2  │王淑美共同犯藥事法第八十二條第一項之製造│犯罪事實二、如附表十一│
│    │偽藥罪，處有期徒刑參月。扣案如附表十二編│編號2                 │
│    │號1 至10、附表十三編號1 、附表十五編號1 │                      │
│    │、附表十六編號2 至3 、附表十七編號1 、附│                      │
│    │表十八編號1 所示之物，均沒收。          │                      │
├──┼────────────────────┼───────────┤
│ 3  │王淑美共同犯藥事法第八十二條第一項之製造│犯罪事實二、如附表十一│
│    │偽藥罪，處有期徒刑陸月。扣案如附表十二編│編號3                 │
│    │號1 至10、附表十三編號1 、附表十五編號1 │                      │
│    │、附表十六編號2 至3 、附表十七編號1 、附│                      │
│    │表十八編號1 所示之物，均沒收。          │                      │
├──┼────────────────────┼───────────┤
│ 4  │王淑美共同犯藥事法第八十二條第一項之製造│犯罪事實二、如附表十一│
│    │偽藥罪，處有期徒刑參月。扣案如附表十二編│編號4                 │
│    │號1 至10、附表十三編號1 、附表十五編號1 │                      │
│    │、附表十六編號2 至3 、附表十七編號1 、附│                      │
│    │表十八編號1 所示之物，均沒收。          │                      │
├──┼────────────────────┼───────────┤
│ 5  │王淑美共同犯藥事法第八十二條第一項之製造│犯罪事實二、如附表十一│
│    │偽藥罪，處有期徒刑參月。扣案如附表十二編│編號5                 │
│    │號1 至10、附表十三編號1 、附表十五編號1 │                      │
│    │、附表十六編號2 至3 、附表十七編號1 、附│                      │
│    │表十八編號1 所示之物，均沒收。          │                      │
├──┼────────────────────┼───────────┤
│ 6  │王淑美共同犯藥事法第八十二條第一項之製造│犯罪事實二、如附表十一│
│    │偽藥罪，處有期徒刑參月。扣案如附表十二編│編號6                 │
│    │號1 至10、附表十三編號1 、附表十五編號1 │                      │
│    │、附表十六編號2 至3 、附表十七編號1 、附│                      │
│    │表十八編號1 所示之物，均沒收。          │                      │
├──┼────────────────────┼───────────┤
│ 7  │王淑美共同犯藥事法第八十二條第一項之製造│犯罪事實二、如附表十一│
│    │偽藥罪，處有期徒刑陸月。扣案如附表十二編│編號7                 │
│    │號1 至10、附表十三編號1 、附表十五編號1 │                      │
│    │、附表十六編號2 至3 、附表十七編號1 、附│                      │
│    │表十八編號1 所示之物，均沒收。          │                      │
├──┼────────────────────┼───────────┤
│ 8  │王淑美共同犯藥事法第八十三條第一項之販賣│犯罪事實二、如附表十一│
│    │偽藥罪，處有期徒刑參月。扣案如附表十二編│編號8                 │
│    │號1 至10、附表十三編號1 、附表十五編號1 │                      │
│    │、附表十六編號2 至3 、附表十七編號1 、附│                      │
│    │表十八編號1 所示之物，均沒收。          │                      │
├──┼────────────────────┼───────────┤
│ 9  │王淑美共同犯藥事法第八十二條第一項之製造│犯罪事實二、如附表十一│
│    │偽藥罪，處有期徒刑肆月。扣案如附表十二編│編號9                 │
│    │號1 至10、附表十三編號1 、附表十五編號1 │                      │
│    │、附表十六編號2 至3 、附表十七編號1 、附│                      │
│    │表十八編號1 所示之物，均沒收。          │                      │
├──┼────────────────────┼───────────┤
│ 10 │王淑美共同犯藥事法第八十二條第一項之製造│犯罪事實二、如附表十一│
│    │偽藥罪，處有期徒刑參月。扣案如附表十二編│編號10                │
│    │號1 至10、附表十三編號1 、附表十五編號1 │                      │
│    │、附表十六編號2 至3 、附表十七編號1 、附│                      │
│    │表十八編號1 所示之物，均沒收。          │                      │
├──┼────────────────────┼───────────┤
│ 11 │王淑美共同犯藥事法第八十二條第一項之製造│犯罪事實二、如附表十一│
│    │偽藥罪，處有期徒刑肆月。扣案如附表十二編│編號11                │
│    │號1 至10、附表十三編號1 、附表十五編號1 │                      │
│    │、附表十六編號2 至3 、附表十七編號1 、附│                      │
│    │表十八編號1 所示之物，均沒收。          │                      │
├──┼────────────────────┼───────────┤
│ 12 │王淑美共同犯藥事法第八十二條第一項之製造│犯罪事實二、如附表十一│
│    │偽藥罪，處有期徒刑參月。扣案如附表十二編│編號12                │
│    │號1 至10、附表十三編號1 、附表十五編號1 │                      │
│    │、附表十六編號2 至3 、附表十七編號1 、附│                      │
│    │表十八編號1 所示之物，均沒收。          │                      │
├──┼────────────────────┼───────────┤
│ 13 │王淑美共同犯藥事法第八十三條第一項之販賣│犯罪事實二、如附表十一│
│    │偽藥罪，處有期徒刑參月。扣案如附表十二編│編號13                │
│    │號1 至10、附表十三編號1 、附表十五編號1 │                      │
│    │、附表十六編號2 至3 、附表十七編號1 、附│                      │
│    │表十八編號1 所示之物，均沒收。          │                      │
├──┼────────────────────┼───────────┤
│ 14 │王淑美共同犯藥事法第八十二條第一項之製造│犯罪事實二、如附表十一│
│    │偽藥罪，處有期徒刑肆月。扣案如附表十二編│編號14                │
│    │號1 至10、附表十三編號1 、附表十五編號1 │                      │
│    │、附表十六編號2 至3 、附表十七編號1 、附│                      │
│    │表十八編號1 所示之物，均沒收。          │                      │
├──┼────────────────────┼───────────┤
│ 15 │王淑美共同犯藥事法第八十二條第一項之製造│犯罪事實二、如附表十一│
│    │偽藥罪，處有期徒刑參月。扣案如附表十二編│編號15                │
│    │號1 至10、附表十三編號1 、附表十五編號1 │                      │
│    │、附表十六編號2 至3 、附表十七編號1 、附│                      │
│    │表十八編號1 所示之物，均沒收。          │                      │
├──┼────────────────────┼───────────┤
│ 16 │王淑美共同犯藥事法第八十三條第四項之販賣│犯罪事實二、如附表十一│
│    │偽藥未遂罪，處有期徒刑貳月。扣案如附表十│編號16                │
│    │二編號1 至10、附表十三編號1 、附表十五編│                      │
│    │號1 、附表十六編號2 至3 、附表十七編號1 │                      │
│    │、附表十八編號1 所示之物，均沒收。      │                      │
└──┴────────────────────┴───────────┘
 附表六：（莊瑞陽部分）
┌──┬────────────────────┬───────────┐
│編號│主  文                                  │備  註                │
├──┼────────────────────┼───────────┤
│ 1  │莊瑞陽共同犯藥事法第八十二條第一項之製造│犯罪事實二、如附表十一│
│    │偽藥罪，處有期徒刑伍月。扣案如附表十二編│編號1                 │
│    │號1 至10、附表十三編號1 、附表十五編號1 │                      │
│    │、附表十六編號2 至3 、附表十七編號1 、附│                      │
│    │表十八編號1 所示之物，均沒收。          │                      │
├──┼────────────────────┼───────────┤
│ 2  │莊瑞陽共同犯藥事法第八十二條第一項之製造│犯罪事實二、如附表十一│
│    │偽藥罪，處有期徒刑參月。扣案如附表十二編│編號2                 │
│    │號1 至10、附表十三編號1 、附表十五編號1 │                      │
│    │、附表十六編號2 至3 、附表十七編號1 、附│                      │
│    │表十八編號1 所示之物，均沒收。          │                      │
├──┼────────────────────┼───────────┤
│ 3  │莊瑞陽共同犯藥事法第八十二條第一項之製造│犯罪事實二、如附表十一│
│    │偽藥罪，處有期徒刑陸月。扣案如附表十二編│編號3                 │
│    │號1 至10、附表十三編號1 、附表十五編號1 │                      │
│    │、附表十六編號2 至3 、附表十七編號1 、附│                      │
│    │表十八編號1 所示之物，均沒收。          │                      │
├──┼────────────────────┼───────────┤
│ 4  │莊瑞陽共同犯藥事法第八十二條第一項之製造│犯罪事實二、如附表十一│
│    │偽藥罪，處有期徒刑參月。扣案如附表十二編│編號4                 │
│    │號1 至10、附表十三編號1 、附表十五編號1 │                      │
│    │、附表十六編號2 至3 、附表十七編號1 、附│                      │
│    │表十八編號1 所示之物，均沒收。          │                      │
├──┼────────────────────┼───────────┤
│ 5  │莊瑞陽共同犯藥事法第八十二條第一項之製造│犯罪事實二、如附表十一│
│    │偽藥罪，處有期徒刑參月。扣案如附表十二編│編號5                 │
│    │號1 至10、附表十三編號1 、附表十五編號1 │                      │
│    │、附表十六編號2 至3 、附表十七編號1 、附│                      │
│    │表十八編號1 所示之物，均沒收。          │                      │
├──┼────────────────────┼───────────┤
│ 6  │莊瑞陽共同犯藥事法第八十三條第一項之販賣│犯罪事實二、如附表十一│
│    │偽藥罪，處有期徒刑參月。扣案如附表十二編│編號6                 │
│    │號1 至10、附表十三編號1 、附表十五編號1 │                      │
│    │、附表十六編號2 至3 、附表十七編號1 、附│                      │
│    │表十八編號1 所示之物，均沒收。          │                      │
├──┼────────────────────┼───────────┤
│ 7  │莊瑞陽共同犯藥事法第八十二條第一項之製造│犯罪事實二、如附表十一│
│    │偽藥罪，處有期徒刑陸月。扣案如附表十二編│編號7                 │
│    │號1 至10、附表十三編號1 、附表十五編號1 │                      │
│    │、附表十六編號2 至3 、附表十七編號1 、附│                      │
│    │表十八編號1 所示之物，均沒收。          │                      │
├──┼────────────────────┼───────────┤
│ 8  │莊瑞陽共同犯藥事法第八十三條第一項之販賣│犯罪事實二、如附表十一│
│    │偽藥罪，處有期徒刑參月。扣案如附表十二編│編號8                 │
│    │號1 至10、附表十三編號1 、附表十五編號1 │                      │
│    │、附表十六編號2 至3 、附表十七編號1 、附│                      │
│    │表十八編號1 所示之物，均沒收。          │                      │
├──┼────────────────────┼───────────┤
│ 9  │莊瑞陽共同犯藥事法第八十二條第一項之製造│犯罪事實二、如附表十一│
│    │偽藥罪，處有期徒刑肆月。扣案如附表十二編│編號9                 │
│    │號1 至10、附表十三編號1 扣案如附表十二編│                      │
│    │號1 至10 、 附表十三編號1 、附表十五編號│                      │
│    │1 、附表十六編號2 至3 、附表十七編號1 、│                      │
│    │附表十八編號1 所示之物，均沒收。        │                      │
├──┼────────────────────┼───────────┤
│ 10 │莊瑞陽共同犯藥事法第八十二條第一項之製造│犯罪事實二、如附表十一│
│    │偽藥罪，處有期徒刑參月。扣案如附表十二編│編號10                │
│    │號1 至10、附表十三編號1 、附表十五編號1 │                      │
│    │、附表十六編號2 至3 、附表十七編號1 、附│                      │
│    │表十八編號1 所示之物，均沒收。          │                      │
├──┼────────────────────┼───────────┤
│ 11 │莊瑞陽共同犯藥事法第八十二條第一項之製造│犯罪事實二、如附表十一│
│    │偽藥罪，處有期徒刑肆月。扣案如附表十二編│編號11                │
│    │號1 至10、附表十三編號1 、附表十五編號1 │                      │
│    │、附表十六編號2 至3 、附表十七編號1 、附│                      │
│    │表十八編號1 所示之物，均沒收。          │                      │
├──┼────────────────────┼───────────┤
│ 12 │莊瑞陽共同犯藥事法第八十二條第一項之製造│犯罪事實二、如附表十一│
│    │偽藥罪，處有期徒刑參月。扣案如附表十二編│編號12                │
│    │號1 至10、附表十三編號1 、附表十五編號1 │                      │
│    │、附表十六編號2 至3 、附表十七編號1 、附│                      │
│    │表十八編號1 所示之物，均沒收。          │                      │
├──┼────────────────────┼───────────┤
│ 13 │莊瑞陽共同犯藥事法第八十三條第一項之販賣│犯罪事實二、如附表十一│
│    │偽藥罪，處有期徒刑參月。扣案如附表十二編│編號13                │
│    │號1 至10、附表十三編號1 、附表十五編號1 │                      │
│    │、附表十六編號2 至3 、附表十七編號1 、附│                      │
│    │表十八編號1 所示之物，均沒收。          │                      │
├──┼────────────────────┼───────────┤
│ 14 │莊瑞陽共同犯藥事法第八十二條第一項之製造│犯罪事實二、如附表十一│
│    │偽藥罪，處有期徒刑肆月。扣案如附表十二編│編號14                │
│    │號1 至10、附表十三編號1 、附表十五編號1 │                      │
│    │、附表十六編號2 至3 、附表十七編號1 、附│                      │
│    │表十八編號1 所示之物，均沒收。          │                      │
├──┼────────────────────┼───────────┤
│ 15 │莊瑞陽共同犯藥事法第八十二條第一項之製造│犯罪事實二、如附表十一│
│    │偽藥罪，處有期徒刑參月。扣案如附表十二編│編號15                │
│    │號1 至10、附表十三編號1 、附表十五編號1 │                      │
│    │、附表十六編號2 至3 、附表十七編號1 、附│                      │
│    │表十八編號1 所示之物，均沒收。          │                      │
├──┼────────────────────┼───────────┤
│ 16 │莊瑞陽共同犯藥事法第八十三條第四項之販賣│犯罪事實二、如附表十一│
│    │偽藥未遂罪，處有期徒刑貳月。扣案如附表十│編號16                │
│    │二編號1 至10、附表十三編號1 、附表十五編│                      │
│    │號1 、附表十六編號2 至3 、附表十七編號1 │                      │
│    │、附表十八編號1 所示之物，均沒收。      │                      │
└──┴────────────────────┴───────────┘
 附表七：（楊美莉部分）
┌──┬────────────────────┬───────────┐
│編號│主  文                                  │備  註                │
├──┼────────────────────┼───────────┤
│ 1  │楊美莉共同犯藥事法第八十二條第一項之製造│犯罪事實二、如附表十一│
│    │偽藥罪，處有期徒刑伍月。扣案如附表十二編│編號1                 │
│    │號1 至10、附表十三編號1 、附表十五編號1 │                      │
│    │、附表十六編號2 至3 、附表十七編號1 、附│                      │
│    │表十八編號1 所示之物，均沒收。          │                      │
├──┼────────────────────┼───────────┤
│ 2  │楊美莉共同犯藥事法第八十二條第一項之製造│犯罪事實二、如附表十一│
│    │偽藥罪，處有期徒刑參月。扣案如附表十二編│編號2                 │
│    │號1 至10、附表十三編號1 、附表十五編號1 │                      │
│    │、附表十六編號2 至3 、附表十七編號1 、附│                      │
│    │表十八編號1 所示之物，均沒收。          │                      │
├──┼────────────────────┼───────────┤
│ 3  │楊美莉共同犯藥事法第八十二條第一項之製造│犯罪事實二、如附表十一│
│    │偽藥罪，處有期徒刑陸月。扣案如附表十二編│編號3                 │
│    │號1 至10、附表十三編號1 、附表十五編號1 │                      │
│    │、附表十六編號2 至3 、附表十七編號1 、附│                      │
│    │表十八編號1 所示之物，均沒收。          │                      │
├──┼────────────────────┼───────────┤
│ 4  │楊美莉共同犯藥事法第八十二條第一項之製造│犯罪事實二、如附表十一│
│    │偽藥罪，處有期徒刑參月。扣案如附表十二編│編號4                 │
│    │號1 至10、附表十三編號1 、附表十五編號1 │                      │
│    │、附表十六編號2 至3 、附表十七編號1 、附│                      │
│    │表十八編號1 所示之物，均沒收。          │                      │
├──┼────────────────────┼───────────┤
│ 5  │楊美莉共同犯藥事法第八十二條第一項之製造│犯罪事實二、如附表十一│
│    │偽藥罪，處有期徒刑參月。扣案如附表十二編│編號5                 │
│    │號1 至10、附表十三編號1 、附表十五編號1 │                      │
│    │、附表十六編號2 至3 、附表十七編號1 、附│                      │
│    │表十八編號1 所示之物，均沒收。          │                      │
├──┼────────────────────┼───────────┤
│ 6  │楊美莉共同犯藥事法第八十二條第一項之製造│犯罪事實二、如附表十一│
│    │偽藥罪，處有期徒刑參月。扣案如附表十二編│編號6                 │
│    │號1 至10、附表十三編號1 、附表十五編號1 │                      │
│    │、附表十六編號2 至3 、附表十七編號1 、附│                      │
│    │表十八編號1 所示之物，均沒收。          │                      │
├──┼────────────────────┼───────────┤
│ 7  │楊美莉共同犯藥事法第八十二條第一項之製造│犯罪事實二、如附表十一│
│    │偽藥罪，處有期徒刑陸月。扣案如附表十二編│編號7                 │
│    │號1 至10、附表十三編號1 、附表十五編號1 │                      │
│    │、附表十六編號2 至3 、附表十七編號1 、附│                      │
│    │表十八編號1 所示之物，均沒收。          │                      │
├──┼────────────────────┼───────────┤
│ 8  │楊美莉共同犯藥事法第八十三條第一項之販賣│犯罪事實二、如附表十一│
│    │偽藥罪，處有期徒刑參月。扣案如附表十二編│編號8                 │
│    │號1 至10、附表十三編號1 、附表十五編號1 │                      │
│    │、附表十六編號2 至3 、附表十七編號1 、附│                      │
│    │表十八編號1 所示之物，均沒收。          │                      │
├──┼────────────────────┼───────────┤
│ 9  │楊美莉共同犯藥事法第八十二條第一項之製造│犯罪事實二、如附表十一│
│    │偽藥罪，處有期徒刑肆月。扣案如附表十二編│編號9                 │
│    │號1 至10、附表十三編號1 、附表十五編號1 │                      │
│    │、附表十六編號2 至3 、附表十七編號1 、附│                      │
│    │表十八編號1 所示之物，均沒收。          │                      │
├──┼────────────────────┼───────────┤
│ 10 │楊美莉共同犯藥事法第八十二條第一項之製造│犯罪事實二、如附表十一│
│    │偽藥罪，處有期徒刑參月。扣案如附表十二編│編號10                │
│    │號1 至10、附表十三編號1 、附表十五編號1 │                      │
│    │、附表十六編號2 至3 、附表十七編號1 、附│                      │
│    │表十八編號1 所示之物，均沒收。          │                      │
├──┼────────────────────┼───────────┤
│ 11 │楊美莉共同犯藥事法第八十二條第一項之製造│犯罪事實二、如附表十一│
│    │偽藥罪，處有期徒刑肆月。扣案如附表十二編│編號11                │
│    │號1 至10、附表十三編號1 、附表十五編號1 │                      │
│    │、附表十六編號2 至3 、附表十七編號1 、附│                      │
│    │表十八編號1 所示之物，均沒收。          │                      │
├──┼────────────────────┼───────────┤
│ 12 │楊美莉共同犯藥事法第八十二條第一項之製造│犯罪事實二、如附表十一│
│    │偽藥罪，處有期徒刑參月。扣案如附表十二編│編號12                │
│    │號1 至10、附表十三編號1 、附表十五編號1 │                      │
│    │、附表十六編號2 至3 、附表十七編號1 、附│                      │
│    │表十八編號1 所示之物，均沒收。          │                      │
├──┼────────────────────┼───────────┤
│ 13 │楊美莉共同犯藥事法第八十三條第一項之販賣│犯罪事實二、如附表十一│
│    │偽藥罪，處有期徒刑參月。扣案如附表十二編│編號13                │
│    │號1 至10、附表十三編號1 、附表十五編號1 │                      │
│    │、附表十六編號2 至3 、附表十七編號1 、附│                      │
│    │表十八編號1 所示之物，均沒收。          │                      │
├──┼────────────────────┼───────────┤
│ 14 │楊美莉共同犯藥事法第八十二條第一項之製造│犯罪事實二、如附表十一│
│    │偽藥罪，處有期徒刑肆月。扣案如附表十二編│編號14                │
│    │號1 至10、附表十三編號1 、附表十五編號1 │                      │
│    │、附表十六編號2 至3 、附表十七編號1 、附│                      │
│    │表十八編號1 所示之物，均沒收。          │                      │
├──┼────────────────────┼───────────┤
│ 15 │楊美莉共同犯藥事法第八十二條第一項之製造│犯罪事實二、如附表十一│
│    │偽藥罪，處有期徒刑參月。扣案如附表十二編│編號15                │
│    │號1 至10、附表十三編號1 、附表十五編號1 │                      │
│    │、附表十六編號2 至3 、附表十七編號1 、附│                      │
│    │表十八編號1 所示之物，均沒收。          │                      │
├──┼────────────────────┼───────────┤
│ 16 │楊美莉共同犯藥事法第八十三條第四項之販賣│犯罪事實二、如附表十一│
│    │偽藥未遂罪，處有期徒刑貳月。扣案如附表十│編號16                │
│    │二編號1 至10、附表十三編號1 、附表十五編│                      │
│    │號1 、附表十六編號2 至3 、附表十七編號1 │                      │
│    │、附表十八編號1 所示之物，均沒收。      │                      │
└──┴────────────────────┴───────────┘
 附表八：（鄒志鴻部分）
┌──┬────────────────────┬───────────┐
│編號│主  文                                  │備  註                │
├──┼────────────────────┼───────────┤
│ 1  │鄒志鴻共同犯藥事法第八十二條第一項之製造│犯罪事實二、如附表十一│
│    │偽藥罪，處有期徒刑伍月。扣案如附表十二編│編號1                 │
│    │號1 至10、附表十三編號1 、附表十五編號1 │                      │
│    │、附表十六編號2 至3 、附表十七編號1 、附│                      │
│    │表十八編號1 所示之物，均沒收。          │                      │
├──┼────────────────────┼───────────┤
│ 2  │鄒志鴻共同犯藥事法第八十二條第一項之製造│犯罪事實二、如附表十一│
│    │偽藥罪，處有期徒刑參月。扣案如附表十二編│編號2                 │
│    │號1 至10、附表十三編號1 、附表十五編號1 │                      │
│    │、附表十六編號2 至3 、附表十七編號1 、附│                      │
│    │表十八編號1 所示之物，均沒收。          │                      │
├──┼────────────────────┼───────────┤
│ 3  │鄒志鴻共同犯藥事法第八十二條第一項之製造│犯罪事實二、如附表十一│
│    │偽藥罪，處有期徒刑陸月。扣案如附表十二編│編號3                 │
│    │號1 至10、附表十三編號1 、附表十五編號1 │                      │
│    │、附表十六編號2 至3 、附表十七編號1 、附│                      │
│    │表十八編號1 所示之物，均沒收。          │                      │
├──┼────────────────────┼───────────┤
│ 4  │鄒志鴻共同犯藥事法第八十二條第一項之製造│犯罪事實二、如附表十一│
│    │偽藥罪，處有期徒刑參月。扣案如附表十二編│編號4                 │
│    │號1 至10、附表十三編號1 、附表十五編號1 │                      │
│    │、附表十六編號2 至3 、附表十七編號1 、附│                      │
│    │表十八編號1 所示之物，均沒收。          │                      │
├──┼────────────────────┼───────────┤
│ 5  │鄒志鴻共同犯藥事法第八十二條第一項之製造│犯罪事實二、如附表十一│
│    │偽藥罪，處有期徒刑參月。扣案如附表十二編│編號5                 │
│    │號1 至10、附表十三編號1 、附表十五編號1 │                      │
│    │、附表十六編號2 至3 、附表十七編號1 、附│                      │
│    │表十八編號1 所示之物，均沒收。          │                      │
├──┼────────────────────┼───────────┤
│ 6  │鄒志鴻共同犯藥事法第八十二條第一項之製造│犯罪事實二、如附表十一│
│    │偽藥罪，處有期徒刑參月。扣案如附表十二編│編號6                 │
│    │號1 至10、附表十三編號1 、附表十五編號1 │                      │
│    │、附表十六編號2 至3 、附表十七編號1 、附│                      │
│    │表十八編號1 所示之物，均沒收。          │                      │
├──┼────────────────────┼───────────┤
│ 7  │鄒志鴻共同犯藥事法第八十二條第一項之製造│犯罪事實二、如附表十一│
│    │偽藥罪，處有期徒刑陸月。扣案如附表十二編│編號7                 │
│    │號1 至10、附表十三編號1 、附表十五編號1 │                      │
│    │、附表十六編號2 至3 、附表十七編號1 、附│                      │
│    │表十八編號1 所示之物，均沒收。          │                      │
├──┼────────────────────┼───────────┤
│ 8  │鄒志鴻共同犯藥事法第八十三條第一項之販賣│犯罪事實二、如附表十一│
│    │偽藥罪，處有期徒刑參月。扣案如附表十二編│編號8                 │
│    │號1 至10、附表十三編號1 、附表十五編號1 │                      │
│    │、附表十六編號2 至3 、附表十七編號1 、附│                      │
│    │表十八編號1 所示之物，均沒收。          │                      │
├──┼────────────────────┼───────────┤
│ 9  │鄒志鴻共同犯藥事法第八十二條第一項之製造│犯罪事實二、如附表十一│
│    │偽藥罪，處有期徒刑肆月。扣案如附表十二編│編號9                 │
│    │號1 至10、附表十三編號1 、附表十五編號1 │                      │
│    │、附表十六編號2 至3 、附表十七編號1 、附│                      │
│    │表十八編號1 所示之物，均沒收。          │                      │
├──┼────────────────────┼───────────┤
│ 10 │鄒志鴻共同犯藥事法第八十二條第一項之製造│犯罪事實二、如附表十一│
│    │偽藥罪，處有期徒刑參月。扣案如附表十二編│編號10                │
│    │號1 至10、附表十三編號1 、附表十五編號1 │                      │
│    │、附表十六編號2 至3 、附表十七編號1 、附│                      │
│    │表十八編號1 所示之物，均沒收。          │                      │
├──┼────────────────────┼───────────┤
│ 11 │鄒志鴻共同犯藥事法第八十二條第一項之製造│犯罪事實二、如附表十一│
│    │偽藥罪，處有期徒刑肆月。扣案如附表十二編│編號11                │
│    │號1 至10、附表十三編號1 、附表十五編號1 │                      │
│    │、附表十六編號2 至3 、附表十七編號1 、附│                      │
│    │表十八編號1 所示之物，均沒收。          │                      │
├──┼────────────────────┼───────────┤
│ 12 │鄒志鴻共同犯藥事法第八十二條第一項之製造│犯罪事實二、如附表十一│
│    │偽藥罪，處有期徒刑參月。扣案如附表十二編│編號12                │
│    │號1 至10、附表十三編號1 、附表十五編號1 │                      │
│    │、附表十六編號2 至3 、附表十七編號1 、附│                      │
│    │表十八編號1 所示之物，均沒收。          │                      │
├──┼────────────────────┼───────────┤
│ 13 │鄒志鴻共同犯藥事法第八十三條第一項之販賣│犯罪事實二、如附表十一│
│    │偽藥罪，處有期徒刑參月。扣案如附表十二編│編號13                │
│    │號1 至10、附表十三編號1 、附表十五編號1 │                      │
│    │、附表十六編號2 至3 、附表十七編號1 、附│                      │
│    │表十八編號1 所示之物，均沒收。          │                      │
├──┼────────────────────┼───────────┤
│ 14 │鄒志鴻共同犯藥事法第八十二條第一項之製造│犯罪事實二、如附表十一│
│    │偽藥罪，處有期徒刑肆月。扣案如附表十二編│編號14                │
│    │號1 至10、附表十三編號1 、附表十五編號1 │                      │
│    │、附表十六編號2 至3 、附表十七編號1 、附│                      │
│    │表十八編號1 所示之物，均沒收。          │                      │
├──┼────────────────────┼───────────┤
│ 15 │鄒志鴻共同犯藥事法第八十二條第一項之製造│犯罪事實二、如附表十一│
│    │偽藥罪，處有期徒刑參月。扣案如附表十二編│編號15                │
│    │號1 至10、附表十三編號1 、附表十五編號1 │                      │
│    │、附表十六編號2 至3 、附表十七編號1 、附│                      │
│    │表十八編號1 所示之物，均沒收。          │                      │
├──┼────────────────────┼───────────┤
│ 16 │鄒志鴻共同犯藥事法第八十三條第四項之販賣│犯罪事實二、如附表十一│
│    │偽藥未遂罪，處有期徒刑貳月。扣案如附表十│編號16                │
│    │二編號1 至10、附表十三編號1 、附表十五編│                      │
│    │號1 、附表十六編號2 至3 、附表十七編號1 │                      │
│    │、附表十八編號1 所示之物，均沒收。      │                      │
└──┴────────────────────┴───────────┘
 附表九：（張素琴部分）
┌──┬────────────────────┬───────────┐
│編號│主  文                                  │備  註                │
├──┼────────────────────┼───────────┤
│ 1  │張素琴共同犯藥事法第八十二條第一項之製造│犯罪事實二、如附表十一│
│    │偽藥罪，處有期徒刑伍月。扣案如附表十二編│編號1                 │
│    │號1至10 、附表十三編號1 、附表十五編號1 │                      │
│    │、附表十六編號2 至3 、附表十七編號1 、附│                      │
│    │表十八編號1 所示之物，均沒收。          │                      │
├──┼────────────────────┼───────────┤
│ 2  │張素琴共同犯藥事法第八十二條第一項之製造│犯罪事實二、如附表十一│
│    │偽藥罪，處有期徒刑參月。扣案如附表十二編│編號2                 │
│    │號1至10 、附表十三編號1 、附表十五編號1 │                      │
│    │、附表十六編號2 至3 、附表十七編號1 、附│                      │
│    │表十八編號1 所示之物，均沒收。          │                      │
├──┼────────────────────┼───────────┤
│ 3  │張素琴共同犯藥事法第八十二條第一項之製造│犯罪事實二、如附表十一│
│    │偽藥罪，處有期徒刑陸月。扣案如附表十二編│編號3                 │
│    │號1至10 、附表十三編號1 、附表十五編號1 │                      │
│    │、附表十六編號2 至3 、附表十七編號1 、附│                      │
│    │表十八編號1 所示之物，均沒收。          │                      │
├──┼────────────────────┼───────────┤
│ 4  │張素琴共同犯藥事法第八十二條第一項之製造│犯罪事實二、如附表十一│
│    │偽藥罪，處有期徒刑參月。扣案如附表十二編│編號4                 │
│    │號1至10 、附表十三編號1 、附表十五編號1 │                      │
│    │、附表十六編號2 至3 、附表十七編號1 、附│                      │
│    │表十八編號1 所示之物，均沒收。          │                      │
├──┼────────────────────┼───────────┤
│ 5  │張素琴共同犯藥事法第八十二條第一項之製造│犯罪事實二、如附表十一│
│    │偽藥罪，處有期徒刑參月。扣案如附表十二編│編號5                 │
│    │號1至10 、附表十三編號1 、附表十五編號1 │                      │
│    │、附表十六編號2 至3 、附表十七編號1 、附│                      │
│    │表十八編號1 所示之物，均沒收。          │                      │
├──┼────────────────────┼───────────┤
│ 6  │張素琴共同犯藥事法第八十二條第一項之製造│犯罪事實二、如附表十一│
│    │偽藥罪，處有期徒刑參月。扣案如附表十二編│編號6                 │
│    │號1至10 、附表十三編號1 、附表十五編號1 │                      │
│    │、附表十六編號2 至3 、附表十七編號1 、附│                      │
│    │表十八編號1 所示之物，均沒收。          │                      │
├──┼────────────────────┼───────────┤
│ 7  │張素琴共同犯藥事法第八十二條第一項之製造│犯罪事實二、如附表十一│
│    │偽藥罪，處有期徒刑陸月。扣案如附表十二編│編號7                 │
│    │號1至10 、附表十三編號1 、附表十五編號1 │                      │
│    │、附表十六編號2 至3 、附表十七編號1 、附│                      │
│    │表十八編號1 所示之物，均沒收。          │                      │
├──┼────────────────────┼───────────┤
│ 8  │張素琴共同犯藥事法第八十三條第一項之販賣│犯罪事實二、如附表十一│
│    │偽藥罪，處有期徒刑參月。扣案如附表十二編│編號8                 │
│    │號1 至10、附表十三編號1 、附表十五編號1 │                      │
│    │、附表十六編號2 至3 、附表十七編號1 、附│                      │
│    │表十八編號1 所示之物，均沒收。          │                      │
├──┼────────────────────┼───────────┤
│ 9  │張素琴共同犯藥事法第八十二條第一項之製造│犯罪事實二、如附表十一│
│    │偽藥罪，處有期徒刑肆月。扣案如附表十二編│編號9                 │
│    │號1至10 、附表十三編號1 、附表十五編號1 │                      │
│    │、附表十六編號2 至3 、附表十七編號1 、附│                      │
│    │表十八編號1 所示之物，均沒收。          │                      │
├──┼────────────────────┼───────────┤
│ 10 │張素琴共同犯藥事法第八十二條第一項之製造│犯罪事實二、如附表十一│
│    │偽藥罪，處有期徒刑參月。扣案如附表十二編│編號10                │
│    │號1至10 、附表十三編號1 、附表十五編號1 │                      │
│    │、附表十六編號2 至3 、附表十七編號1 、附│                      │
│    │表十八編號1 所示之物，均沒收。          │                      │
├──┼────────────────────┼───────────┤
│ 11 │張素琴共同犯藥事法第八十二條第一項之製造│犯罪事實二、如附表十一│
│    │偽藥罪，處有期徒刑肆月。扣案如附表十二編│編號11                │
│    │號1至10 、附表十三編號1 、附表十五編號1 │                      │
│    │、附表十六編號2 至3 、附表十七編號1 、附│                      │
│    │表十八編號1 所示之物，均沒收。          │                      │
├──┼────────────────────┼───────────┤
│ 12 │張素琴共同犯藥事法第八十二條第一項之製造│犯罪事實二、如附表十一│
│    │偽藥罪，處有期徒刑參月。扣案如附表十二編│編號12                │
│    │號1至10 、附表十三編號1 、附表十五編號1 │                      │
│    │、附表十六編號2 至3 、附表十七編號1 、附│                      │
│    │表十八編號1 所示之物，均沒收。          │                      │
├──┼────────────────────┼───────────┤
│ 13 │張素琴共同犯藥事法第八十三條第一項之販賣│犯罪事實二、如附表十一│
│    │偽藥罪，處有期徒刑參月。扣案如附表十二編│編號13                │
│    │號1 至10、附表十三編號1 、附表十五編號1 │                      │
│    │、附表十六編號2 至3 、附表十七編號1 、附│                      │
│    │表十八編號1 所示之物，均沒收。          │                      │
├──┼────────────────────┼───────────┤
│ 14 │張素琴共同犯藥事法第八十二條第一項之製造│犯罪事實二、如附表十一│
│    │偽藥罪，處有期徒刑肆月。扣案如附表十二編│編號14                │
│    │號1至10 、附表十三編號1 、附表十五編號1 │                      │
│    │、附表十六編號2 至3 、附表十七編號1 、附│                      │
│    │表十八編號1 所示之物，均沒收。          │                      │
├──┼────────────────────┼───────────┤
│ 15 │張素琴共同犯藥事法第八十二條第一項之製造│犯罪事實二、如附表十一│
│    │偽藥罪，處有期徒刑參月。扣案如附表十二編│編號15                │
│    │號1至10 、附表十三編號1 、附表十五編號1 │                      │
│    │、附表十六編號2 至3 、附表十七編號1 、附│                      │
│    │表十八編號1 所示之物，均沒收。          │                      │
├──┼────────────────────┼───────────┤
│ 16 │張素琴共同犯藥事法第八十三條第四項之販賣│犯罪事實二、如附表十一│
│    │偽藥未遂罪，處有期徒刑貳月。扣案如附表十│編號16                │
│    │二編號1 至10、附表十三編號1 、附表十五編│                      │
│    │號1 、附表十六編號2 至3 、附表十七編號1 │                      │
│    │、附表十八編號1 所示之物，均沒收。      │                      │
└──┴────────────────────┴───────────┘
 附表十：（吳每玉部分）
┌──┬────────────────────┬───────────┐
│編號│主  文                                  │備  註                │
├──┼────────────────────┼───────────┤
│ 1  │吳每玉共同犯藥事法第八十二條第一項之製造│犯罪事實二、如附表十一│
│    │偽藥罪，處有期徒刑伍月。扣案如附表十二編│編號1                 │
│    │號1 至10、附表十三編號1 、附表十五編號1 │                      │
│    │、附表十六編號2 至3 、附表十七編號1 、附│                      │
│    │表十八編號1 所示之物，均沒收。          │                      │
├──┼────────────────────┼───────────┤
│ 2  │吳每玉共同犯藥事法第八十二條第一項之製造│犯罪事實二、如附表十一│
│    │偽藥罪，處有期徒刑參月。扣案如附表十二編│編號2                 │
│    │號1 至10、附表十三編號1 、附表十五編號1 │                      │
│    │、附表十六編號2 至3 、附表十七編號1 、附│                      │
│    │表十八編號1 所示之物，均沒收。          │                      │
├──┼────────────────────┼───────────┤
│ 3  │吳每玉共同犯藥事法第八十二條第一項之製造│犯罪事實二、如附表十一│
│    │偽藥罪，處有期徒刑陸月。扣案如附表十二編│編號3                 │
│    │號1 至10、附表十三編號1 、附表十五編號1 │                      │
│    │、附表十六編號2 至3 、附表十七編號1 、附│                      │
│    │表十八編號1 所示之物，均沒收。          │                      │
├──┼────────────────────┼───────────┤
│ 4  │吳每玉共同犯藥事法第八十二條第一項之製造│犯罪事實二、如附表十一│
│    │偽藥罪，處有期徒刑參月。扣案如附表十二編│編號4                 │
│    │號1 至10、附表十三編號1 、附表十五編號1 │                      │
│    │、附表十六編號2 至3 、附表十七編號1 、附│                      │
│    │表十八編號1 所示之物，均沒收。          │                      │
├──┼────────────────────┼───────────┤
│ 5  │吳每玉共同犯藥事法第八十二條第一項之製造│犯罪事實二、如附表十一│
│    │偽藥罪，處有期徒刑參月。扣案如附表十二編│編號5                 │
│    │號1 至10、附表十三編號1 、附表十五編號1 │                      │
│    │、附表十六編號2 至3 、附表十七編號1 、附│                      │
│    │表十八編號1 所示之物，均沒收。          │                      │
├──┼────────────────────┼───────────┤
│ 6  │吳每玉共同犯藥事法第八十二條第一項之製造│犯罪事實二、如附表十一│
│    │偽藥罪，處有期徒刑參月。扣案如附表十二編│編號6                 │
│    │號1 至10、附表十三編號1 、附表十五編號1 │                      │
│    │、附表十六編號2 至3 、附表十七編號1 、附│                      │
│    │表十八編號1 所示之物，均沒收。          │                      │
├──┼────────────────────┼───────────┤
│ 7  │吳每玉共同犯藥事法第八十二條第一項之製造│犯罪事實二、如附表十一│
│    │偽藥罪，處有期徒刑陸月。扣案如附表十二編│編號7                 │
│    │號1 至10、附表十三編號1 、附表十五編號1 │                      │
│    │、附表十六編號2 至3 、附表十七編號1 、附│                      │
│    │表十八編號1 所示之物，均沒收。          │                      │
├──┼────────────────────┼───────────┤
│ 8  │吳每玉共同犯藥事法第八十三條第一項之販賣│犯罪事實二、如附表十一│
│    │偽藥罪，處有期徒刑參月。扣案如附表十二編│編號8                 │
│    │號1 至10、附表十三編號1 、附表十五編號1 │                      │
│    │、附表十六編號2 至3 、附表十七編號1 、附│                      │
│    │表十八編號1 所示之物，均沒收。          │                      │
├──┼────────────────────┼───────────┤
│ 9  │吳每玉共同犯藥事法第八十二條第一項之製造│犯罪事實二、如附表十一│
│    │偽藥罪，處有期徒刑肆月。扣案如附表十二編│編號9                 │
│    │號1 至10、附表十三編號1 、附表十五編號1 │                      │
│    │、附表十六編號2 至3 、附表十七編號1 、附│                      │
│    │表十八編號1 所示之物，均沒收。          │                      │
├──┼────────────────────┼───────────┤
│ 10 │吳每玉共同犯藥事法第八十二條第一項之製造│犯罪事實二、如附表十一│
│    │偽藥罪，處有期徒刑參月。扣案如附表十二編│編號10                │
│    │號1 至10、附表十三編號1 、附表十五編號1 │                      │
│    │、附表十六編號2 至3 、附表十七編號1 、附│                      │
│    │表十八編號1 所示之物，均沒收。          │                      │
├──┼────────────────────┼───────────┤
│ 11 │吳每玉共同犯藥事法第八十二條第一項之製造│犯罪事實二、如附表十一│
│    │偽藥罪，處有期徒刑肆月。扣案如附表十二編│編號11                │
│    │號1 至10、附表十三編號1 、附表十五編號1 │                      │
│    │、附表十六編號2 至3 、附表十七編號1 、附│                      │
│    │表十八編號1 所示之物，均沒收。          │                      │
├──┼────────────────────┼───────────┤
│ 12 │吳每玉共同犯藥事法第八十二條第一項之製造│犯罪事實二、如附表十一│
│    │偽藥罪，處有期徒刑參月。扣案如附表十二編│編號12                │
│    │號1 至10、附表十三編號1 、附表十五編號1 │                      │
│    │、附表十六編號2 至3 、附表十七編號1 、附│                      │
│    │表十八編號1 所示之物，均沒收。          │                      │
├──┼────────────────────┼───────────┤
│ 13 │吳每玉共同犯藥事法第八十三條第一項之販賣│犯罪事實二、如附表十一│
│    │偽藥罪，處有期徒刑參月。扣案如附表十二編│編號13                │
│    │號1 至10、附表十三編號1 、附表十五編號1 │                      │
│    │、附表十六編號2 至3 、附表十七編號1 、附│                      │
│    │表十八編號1 所示之物，均沒收。          │                      │
├──┼────────────────────┼───────────┤
│ 14 │吳每玉共同犯藥事法第八十二條第一項之製造│犯罪事實二、如附表十一│
│    │偽藥罪，處有期徒刑肆月。扣案如附表十二編│編號14                │
│    │號1 至10、附表十三編號1 、附表十五編號1 │                      │
│    │、附表十六編號2 至3 、附表十七編號1 、附│                      │
│    │表十八編號1 所示之物，均沒收。          │                      │
├──┼────────────────────┼───────────┤
│ 15 │吳每玉共同犯藥事法第八十二條第一項之製造│犯罪事實二、如附表十一│
│    │偽藥罪，處有期徒刑參月。扣案如附表十二編│編號15                │
│    │號1 至10、附表十三編號1 、附表十五編號1 │                      │
│    │、附表十六編號2 至3 、附表十七編號1 、附│                      │
│    │表十八編號1 所示之物，均沒收。          │                      │
├──┼────────────────────┼───────────┤
│ 16 │吳每玉共同犯藥事法第八十三條第四項之販賣│犯罪事實二、如附表十一│
│    │偽藥未遂罪，處有期徒刑貳月。扣案如附表十│編號16                │
│    │二編號1 至10、附表十三編號1 、附表十五編│                      │
│    │號1 、附表十六編號2 至3 、附表十七編號1 │                      │
│    │、附表十八編號1 所示之物，均沒收。      │                      │
└──┴────────────────────┴───────────┘
附表十一：
┌─┬────┬────┬──┬───────────┬──────────────┐
│編│被害人  │時間    │地點│犯罪手法              │證據出處                    │
│號│        │        │    │                      │                            │
├─┼────┼────┼──┼───────────┼──────────────┤
│1 │莊素絹  │96年10月│臺南│被害人莊素絹於96年10月│被害人莊素絹97年4 月16警詢│
│  │        │4 日中午│縣奇│4 日中午，在奇美醫院柳│  （彰警分偵00000000000 號卷│
│  │        │        │美醫│營院區，被告楊美莉、陳│  第126 至129 頁）。        │
│  │        │        │院柳│阿快與被害人莊素娟搭訕│藥單1 紙（彰警分偵00000000│
│  │        │        │營院│，套問病症，佯稱鹿茸藥│  526 號卷第130 頁）。      │
│  │        │        │區  │酒具有治療被害人莊素絹│和解書1 份（本院卷1 第164 │
│  │        │        │    │脊椎傷之療效，隨即由另│  頁）。                    │
│  │        │        │    │1 名姓名年籍不詳之成年│                            │
│  │        │        │    │男子駕車搭載莊素絹前往│                            │
│  │        │        │    │至被告張良楗之新營店，│                            │
│  │        │        │    │被告張良楗遂向被害人莊│                            │
│  │        │        │    │素絹誆稱其鹿茸藥酒具有│                            │
│  │        │        │    │治療被害人莊素絹上開症│                            │
│  │        │        │    │狀之療效，並提供1 紙中│                            │
│  │        │        │    │藥單，致被害人莊素絹信│                            │
│  │        │        │    │以為真，陷於錯誤，並以│                            │
│  │        │        │    │125,900 元購買鹿茸藥酒│                            │
│  │        │        │    │及龜鹿二仙膠等藥，由張│                            │
│  │        │        │    │良楗以如附表十二編號6 │                            │
│  │        │        │    │所示之鹿茸切成片狀連同│                            │
│  │        │        │    │如附表十二編號4 、5 及│                            │
│  │        │        │    │附表十三編號1 所示之藥│                            │
│  │        │        │    │材置入裝有米酒之酒甕中│                            │
│  │        │        │    │浸泡，因被害人莊素絹現│                            │
│  │        │        │    │金不夠，遂由被告李瑞昌│                            │
│  │        │        │    │載被害人莊素絹至麻豆郵│                            │
│  │        │        │    │局提款，以一手交錢、交│                            │
│  │        │        │    │貨方式將上開鹿茸藥酒及│                            │
│  │        │        │    │龜鹿二仙膠等藥品售與被│                            │
│  │        │        │    │害人莊素絹，再由被告李│                            │
│  │        │        │    │瑞昌將上開藥酒及龜鹿二│                            │
│  │        │        │    │膠等藥品載送至被害人莊│                            │
│  │        │        │    │素絹住處。            │                            │
├─┼────┼────┼──┼───────────┼──────────────┤
│2 │李胡罔腰│96年10月│臺南│被害人李胡罔腰於96年10│被害人李胡罔腰97年4 月16警│
│  │        │5 日9 時│縣新│月5 日9 時許，在新樓醫│  詢（彰警分偵00000000000 號│
│  │        │許      │樓醫│院麻豆分院，姓名年籍不│  卷第92至95頁）。          │
│  │        │        │院麻│詳1 男1 女之成年人與被│                            │
│  │        │        │豆分│害人李胡罔腰搭訕，套問│                            │
│  │        │        │院  │病症，佯稱鹿茸藥酒具有│                            │
│  │        │        │    │治療被害人李胡岡腰骨質│                            │
│  │        │        │    │疏鬆及脊椎開刀等症狀之│                            │
│  │        │        │    │療效，嗣駕車搭載李胡罔│                            │
│  │        │        │    │腰前往被告張良楗之善化│                            │
│  │        │        │    │店，被告張良楗遂向被害│                            │
│  │        │        │    │人李胡罔腰詢問病情後，│                            │
│  │        │        │    │提供1 紙中藥單，佯稱其│                            │
│  │        │        │    │鹿茸藥酒具有治療被害人│                            │
│  │        │        │    │李胡岡腰上開症狀之療效│                            │
│  │        │        │    │，致被害人李胡罔腰信以│                            │
│  │        │        │    │為真，陷於錯誤，以23, │                            │
│  │        │        │    │500元購買鹿茸藥酒及龜 │                            │
│  │        │        │    │鹿二仙膠等藥品，被告張│                            │
│  │        │        │    │良楗以如附表十二編號6 │                            │
│  │        │        │    │所示之鹿茸切成片狀連同│                            │
│  │        │        │    │如附表十二編號4 、5 及│                            │
│  │        │        │    │附表十三編號1 所示之藥│                            │
│  │        │        │    │材置入裝有米酒之酒甕中│                            │
│  │        │        │    │浸泡，因被害人李胡罔腰│                            │
│  │        │        │    │現金不夠，遂由另1 名姓│                            │
│  │        │        │    │名年籍不詳之成年男子載│                            │
│  │        │        │    │被害人李胡罔腰至隆田郵│                            │
│  │        │        │    │局提款，以一手交錢、交│                            │
│  │        │        │    │貨方式，將上開鹿茸藥酒│                            │
│  │        │        │    │及龜鹿二仙膠等藥品出售│                            │
│  │        │        │    │與被害人李胡罔腰，再由│                            │
│  │        │        │    │該男子將鹿茸藥酒及龜鹿│                            │
│  │        │        │    │二仙膠載回被害人李胡罔│                            │
│  │        │        │    │腰住處。              │                            │
├─┼────┼────┼──┼───────────┼──────────────┤
│3 │連李巧  │96年10月│臺南│被害人連李巧於96年10月│被害人連李巧97年4 月16日警│
│  │        │10日上午│縣奇│10日，在奇美醫院柳營院│  詢（彰警分偵00000000000 號│
│  │        │        │美醫│區，姓名年籍不詳1 男1 │  卷第96至99頁）。          │
│  │        │        │院柳│女之成年人與被害人連李│和解書1 份（本院卷1 第172 │
│  │        │        │營院│巧搭訕，套問病症，佯稱│  至頁第173 頁）。          │
│  │        │        │區  │鹿茸藥酒具有治療被害人│                            │
│  │        │        │    │連李巧雙手顫抖症狀之療│                            │
│  │        │        │    │效，嗣駕車搭載被害人連│                            │
│  │        │        │    │李巧前往被告張良楗之新│                            │
│  │        │        │    │營店，被告張良楗遂向被│                            │
│  │        │        │    │害人連李巧誆稱其鹿茸藥│                            │
│  │        │        │    │酒具有治療被害人連李巧│                            │
│  │        │        │    │上開症狀之療效，致被害│                            │
│  │        │        │    │人連李巧信以為真，陷於│                            │
│  │        │        │    │錯誤，以188,000 元購買│                            │
│  │        │        │    │鹿茸藥酒，由被告張良楗│                            │
│  │        │        │    │以如附表十二編號6 所示│                            │
│  │        │        │    │之鹿茸切片狀連同如附表│                            │
│  │        │        │    │十二編號4 、5 及附表十│                            │
│  │        │        │    │三編號1 所之藥材置入裝│                            │
│  │        │        │    │有米酒之酒甕中浸泡，而│                            │
│  │        │        │    │將上開鹿茸藥酒出售與被│                            │
│  │        │        │    │害人連李巧，並得款188,│                            │
│  │        │        │    │000元。               │                            │
├─┼────┼────┼──┼───────────┼──────────────┤
│4 │蔡吳群  │96年10月│雲林│被害人蔡吳群於96年10月│被害人蔡吳群97年4 月16日警│
│  │        │19日中午│縣北│19日中午，在北港媽祖醫│  詢（彰警分偵00000000000 號│
│  │        │        │港媽│院，被告莊瑞陽及楊美莉│  卷第100 至103 頁）。      │
│  │        │        │祖醫│與被害人蔡吳群搭訕，套│                            │
│  │        │        │院  │問病症，佯稱鹿茸藥酒具│                            │
│  │        │        │    │有治療被害人蔡吳群公公│                            │
│  │        │        │    │之降血壓之療效，隨即由│                            │
│  │        │        │    │莊瑞陽駕車搭載楊美莉與│                            │
│  │        │        │    │蔡吳群前往被告張良楗之│                            │
│  │        │        │    │新港店，被告張良楗遂向│                            │
│  │        │        │    │被害人蔡吳群誆稱其鹿茸│                            │
│  │        │        │    │藥酒具有治療被害人蔡吳│                            │
│  │        │        │    │群公公上開症狀之療效，│                            │
│  │        │        │    │致被害人蔡吳群信以為真│                            │
│  │        │        │    │，陷於錯誤，以27,800  │                            │
│  │        │        │    │元購買鹿茸藥酒，由張良│                            │
│  │        │        │    │楗以如附表十二編號6 所│                            │
│  │        │        │    │示之鹿茸切成片狀連同如│                            │
│  │        │        │    │附表十二編號4 、5 及附│                            │
│  │        │        │    │表十三編號1 所示之藥材│                            │
│  │        │        │    │置入裝有米酒之酒甕中浸│                            │
│  │        │        │    │泡，將上開鹿茸藥酒出售│                            │
│  │        │        │    │與被害人蔡吳群，並由被│                            │
│  │        │        │    │告李瑞昌載送返家，得款│                            │
│  │        │        │    │27,800元（當天被害人蔡│                            │
│  │        │        │    │吳群即退還鹿茸藥酒，被│                            │
│  │        │        │    │告張良楗則退還27,800元│                            │
│  │        │        │    │）。                  │                            │
├─┼────┼────┼──┼───────────┼──────────────┤
│5 │葉芊秀  │96年10月│嘉義│被害人葉芊秀於96年10月│被害人葉芊秀98年1 月14日警│
│  │        │26日14時│縣太│26日14時許，在華濟醫院│  詢（彰警分偵0000000000號卷│
│  │        │許      │保市│，被告陳阿快及1 名姓名│  第45至51頁）。            │
│  │        │        │華濟│年籍不詳之成年男子與被│和解書1 份（本院卷1 第176 │
│  │        │        │醫院│害人葉芊秀搭訕，套問病│  至第177 頁）。            │
│  │        │        │    │症，佯稱其鹿茸藥酒具有│                            │
│  │        │        │    │治療被害人葉芊秀之膝蓋│                            │
│  │        │        │    │傷之療效，嗣駕車搭載被│                            │
│  │        │        │    │害人葉芊秀前往被告張良│                            │
│  │        │        │    │楗之新港店，被告張良楗│                            │
│  │        │        │    │向被害人葉芊秀詢問病情│                            │
│  │        │        │    │後，誆稱鹿茸藥酒具有治│                            │
│  │        │        │    │療被害人葉芊秀上開症狀│                            │
│  │        │        │    │之療效，並提供1 紙中藥│                            │
│  │        │        │    │單，致被害人葉芊秀信以│                            │
│  │        │        │    │為真，陷於錯誤，以30,0│                            │
│  │        │        │    │00元購買鹿茸藥品，由被│                            │
│  │        │        │    │告張良楗以如附表十二編│                            │
│  │        │        │    │號6 所示之鹿茸切成片狀│                            │
│  │        │        │    │連同如附表十二編號4、5│                            │
│  │        │        │    │及附表十三編號1 所示之│                            │
│  │        │        │    │藥材置入裝有米酒之酒甕│                            │
│  │        │        │    │中浸泡，將上開鹿茸藥品│                            │
│  │        │        │    │出售與被害人葉芊秀，並│                            │
│  │        │        │    │得款30,000元。        │                            │
├─┼────┼────┼──┼───────────┼──────────────┤
│6 │李沈桂英│96年11月│臺南│被害人李沈桂英於96年11│被害人李沈桂英97年4 月16日│
│  │        │6 日10時│縣奇│月6 日10時許，在奇美醫│  警詢（彰警分偵00000000000 │
│  │        │許      │美醫│院柳營院區，1 名姓名年│  號卷第104 至107 頁）。    │
│  │        │        │院柳│籍不詳之成年女子向被害│和解書1 份（本院卷1 第166 │
│  │        │        │營院│人李沈桂英搭訕，套問病│  至第167 頁）。            │
│  │        │        │區  │症，佯稱鹿茸藥酒具有治│                            │
│  │        │        │    │療被害人李沈桂英骨質疏│                            │
│  │        │        │    │鬆症狀之療效，隨即由被│                            │
│  │        │        │    │告莊瑞陽駕車搭載被害人│                            │
│  │        │        │    │李沈桂英前往被告張良楗│                            │
│  │        │        │    │之新營店，被告張良楗遂│                            │
│  │        │        │    │向被害人李沈桂英詢問病│                            │
│  │        │        │    │情後，提供1 紙中藥單，│                            │
│  │        │        │    │並向被害人李沈桂英佯稱│                            │
│  │        │        │    │其鹿茸藥酒具有治療被害│                            │
│  │        │        │    │人李沈桂英上開症狀之療│                            │
│  │        │        │    │效，致被害人李沈桂英信│                            │
│  │        │        │    │以為真，陷於錯誤，以  │                            │
│  │        │        │    │32, 400 元，購買鹿茸藥│                            │
│  │        │        │    │酒及龜鹿二仙膠等藥品，│                            │
│  │        │        │    │由被告張良楗以如附表十│                            │
│  │        │        │    │二編6 所示之鹿茸切成片│                            │
│  │        │        │    │狀連同如附表十二編號4 │                            │
│  │        │        │    │、5 及附表十三編號1 所│                            │
│  │        │        │    │示之藥材置入裝有米酒之│                            │
│  │        │        │    │酒甕中浸泡，因被害人李│                            │
│  │        │        │    │沈桂英現金不夠，遂由被│                            │
│  │        │        │    │告李瑞昌載被害人李沈桂│                            │
│  │        │        │    │英至下營農會提款，以一│                            │
│  │        │        │    │手錢、交貨方式，將上開│                            │
│  │        │        │    │鹿茸藥酒及龜鹿二仙膠等│                            │
│  │        │        │    │藥出售與被害人李沈桂英│                            │
│  │        │        │    │，再幫被害人李沈桂英載│                            │
│  │        │        │    │鹿茸藥酒及龜鹿二仙膠等│                            │
│  │        │        │    │藥品返家（嗣後被害人李│                            │
│  │        │        │    │沈桂英要求退貨，被告張│                            │
│  │        │        │    │良楗退還25,000元）。  │                            │
├─┼────┼────┼──┼───────────┼──────────────┤
│7 │楊張喜美│96年11月│臺南│被害人楊張喜美與其夫楊│被害人楊張喜美97年4 月16警│
│  │        │7 日上午│縣奇│朴清於96年11月7 日上午│  詢（彰警分偵00000000000 號│
│  │        │        │美醫│，在奇美醫院柳營院區，│  卷第108 至111 頁）。      │
│  │        │        │院柳│被告楊美莉與1 名姓名年│藥單1 紙（彰警分偵00000000│
│  │        │        │營院│籍不詳之成年女子向被害│  526號卷第112 頁）。       │
│  │        │        │區  │人楊張喜美訕，套問病症│                            │
│  │        │        │    │，佯稱鹿茸藥酒具有治療│                            │
│  │        │        │    │被害人楊張喜美之先生手│                            │
│  │        │        │    │腕傷及其脊椎傷等症狀之│                            │
│  │        │        │    │療效，嗣駕車搭載被害人│                            │
│  │        │        │    │楊張喜美及其夫前往被告│                            │
│  │        │        │    │張良楗之新營店，被告張│                            │
│  │        │        │    │良楗遂向被害人楊張喜美│                            │
│  │        │        │    │佯稱其鹿茸藥酒具有治療│                            │
│  │        │        │    │雙手顫抖症狀之療效，並│                            │
│  │        │        │    │提供1 紙中藥單，被害人│                            │
│  │        │        │    │楊張喜美信以為真，陷於│                            │
│  │        │        │    │錯誤，以180,000 元購買│                            │
│  │        │        │    │鹿茸藥酒及龜鹿二仙膠等│                            │
│  │        │        │    │藥品，被告張良楗以如附│                            │
│  │        │        │    │表十二編號6 所示之鹿茸│                            │
│  │        │        │    │切成片狀連同如附表十二│                            │
│  │        │        │    │編號4 、5 及附表十三編│                            │
│  │        │        │    │號1 所示之藥材入裝有米│                            │
│  │        │        │    │酒之酒甕中浸泡，將上開│                            │
│  │        │        │    │鹿茸藥酒及龜鹿二仙膠等│                            │
│  │        │        │    │藥品出售被害人楊張喜美│                            │
│  │        │        │    │（嗣被害人楊張喜美要求│                            │
│  │        │        │    │退貨，被告張良楗退還  │                            │
│  │        │        │    │160,000 元）。        │                            │
├─┼────┼────┼──┼───────────┼──────────────┤
│8 │許余秀菊│96年11月│臺南│被害人許余秀菊於96年11│被害人許余秀菊97年4 月16警│
│  │        │10日9 時│縣善│月10日9 時許，在臺南縣│  詢（彰警分偵00000000000 號│
│  │        │許      │化鎮│善化鎮謝志宏醫院，姓名│  卷第113 至116 頁）。      │
│  │        │        │謝志│年籍不詳1 男2 女之成年│                            │
│  │        │        │宏醫│人與被害人許余秀菊搭訕│                            │
│  │        │        │院  │，套問病症，向其搭訕，│                            │
│  │        │        │    │佯稱鹿茸藥酒具有治療被│                            │
│  │        │        │    │害人許余秀菊之腰椎症狀│                            │
│  │        │        │    │之療效，嗣駕車搭載被害│                            │
│  │        │        │    │人許余秀菊前往被告張良│                            │
│  │        │        │    │楗之善化店，被告張良楗│                            │
│  │        │        │    │詢問被害人許余秀菊病情│                            │
│  │        │        │    │後，為被害人許余秀菊把│                            │
│  │        │        │    │脈（並未構成違反醫師法│                            │
│  │        │        │    │），並向被害人許余秀菊│                            │
│  │        │        │    │佯稱鹿茸藥酒具有治療被│                            │
│  │        │        │    │害人許余秀菊上開症狀之│                            │
│  │        │        │    │療效，及提供1 紙中藥單│                            │
│  │        │        │    │，致被害人許余秀菊信以│                            │
│  │        │        │    │為真，陷於錯誤，以30,0│                            │
│  │        │        │    │00元購買龜鹿二仙膠等藥│                            │
│  │        │        │    │品，將上開龜鹿二仙膠等│                            │
│  │        │        │    │藥品出售與被害人許余秀│                            │
│  │        │        │    │菊，並由被告李瑞昌載送│                            │
│  │        │        │    │被害人許余秀菊返回醫院│                            │
│  │        │        │    │，得款30,000元。      │                            │
├─┼────┼────┼──┼───────────┼──────────────┤
│9 │陳國興  │96年11月│臺南│被害人陳國興於96年11月│被害人陳國興97年4 月16日警│
│  │        │20日12時│縣新│20日12時許，在新樓醫院│  詢（彰警分偵00000000000 號│
│  │        │許      │樓醫│麻豆分院，被告楊美莉與│  卷第117 至120 頁）。      │
│  │        │        │院麻│姓名年籍不詳1 男1 女之│藥單1 紙（彰警分偵00000000│
│  │        │        │豆分│成年人與被害人陳國興搭│  52 6號卷第121 頁）。      │
│  │        │        │院  │訕，套問病症，佯稱鹿茸│和解書1 份（本院卷1 第174 │
│  │        │        │    │藥酒具有治療被害人陳國│  至第175 頁）。            │
│  │        │        │    │興膝蓋退化、酸痛之症狀│                            │
│  │        │        │    │之療效，嗣駕車搭載被害│                            │
│  │        │        │    │人陳國興前往被告張良楗│                            │
│  │        │        │    │之善化店，被告張良楗遂│                            │
│  │        │        │    │向被害人陳國興誆稱其鹿│                            │
│  │        │        │    │茸藥酒具有具有治療被害│                            │
│  │        │        │    │人陳國興上開症狀之療效│                            │
│  │        │        │    │，及提供1 紙中藥單，致│                            │
│  │        │        │    │被害人陳國興信以為真，│                            │
│  │        │        │    │陷於錯誤，以100,000 元│                            │
│  │        │        │    │購買鹿茸藥酒，由被告張│                            │
│  │        │        │    │良楗以如附表十二編號6 │                            │
│  │        │        │    │所示之鹿茸切成片狀連同│                            │
│  │        │        │    │如附表十二編號4 、5 及│                            │
│  │        │        │    │附表十三編1 所示之藥材│                            │
│  │        │        │    │置入裝有米酒之酒甕中浸│                            │
│  │        │        │    │泡，將上開鹿茸藥酒品出│                            │
│  │        │        │    │售與陳國興，並由被告莊│                            │
│  │        │        │    │瑞陽載送返家，得款100,│                            │
│  │        │        │    │000 元。              │                            │
├─┼────┼────┼──┼───────────┼──────────────┤
│10│陳張素卿│96年11月│臺南│被害人陳張素卿於96年11│被害人陳張素卿97年4 月16日│
│  │        │21日9 時│縣署│月21日9 時許，在署立新│  警詢（彰警分偵00000000000 │
│  │        │許      │立新│營醫院，被告莊瑞陽、陳│  號卷第122 至125 頁）。    │
│  │        │        │營醫│阿快與被害人陳張素卿搭│被害人陳張素卿98年10月5日 │
│  │        │        │院  │訕，套問病症，佯稱鹿茸│  本院準備程序筆錄（本院卷1 │
│  │        │        │    │藥酒具有治療被害人陳張│  第108 頁背面至第109 頁）。│
│  │        │        │    │素卿患有之骨質疏鬆症狀│和解書1 份（本院卷1 第163 │
│  │        │        │    │之療效，隨即由被告莊瑞│  頁）。                    │
│  │        │        │    │陽駕車搭載陳阿快與被害│                            │
│  │        │        │    │人陳張素卿前往被告張良│                            │
│  │        │        │    │楗之新營店，被告張良楗│                            │
│  │        │        │    │遂向被害人陳張素卿佯稱│                            │
│  │        │        │    │其鹿茸藥酒具有具有治療│                            │
│  │        │        │    │被害人陳張素卿上開症狀│                            │
│  │        │        │    │之療效，致被害人陳張素│                            │
│  │        │        │    │卿信以為真，陷於錯誤，│                            │
│  │        │        │    │以47,600元購買鹿茸藥酒│                            │
│  │        │        │    │，由張良楗以如附表十二│                            │
│  │        │        │    │編號6 所示鹿茸切成片狀│                            │
│  │        │        │    │連同如附表十二編號4、5│                            │
│  │        │        │    │及附表十三編號1 所示之│                            │
│  │        │        │    │藥材置入裝有米酒之酒甕│                            │
│  │        │        │    │中浸泡，將上開鹿茸藥酒│                            │
│  │        │        │    │出售與被害人陳張素卿，│                            │
│  │        │        │    │並由被告李瑞昌載送上開│                            │
│  │        │        │    │鹿茸藥酒至被害人陳張素│                            │
│  │        │        │    │卿住處，得款47,6000 元│                            │
│  │        │        │    │（嗣被害人陳張素卿要求│                            │
│  │        │        │    │退貨，被告張良楗退還45│                            │
│  │        │        │    │,000元）。            │                            │
├─┼────┼────┼──┼───────────┼──────────────┤
│11│林員    │96年12月│臺南│被害人林員於96年12月27│被害人林員97年4 月16日警詢│
│  │        │27日中午│縣新│日中午，在新樓醫院麻豆│  （彰警分偵00000000000 號卷│
│  │        │        │樓醫│分院，被告楊美莉與莊瑞│  第131 至134 頁）。        │
│  │        │        │院麻│陽與被害人林員搭訕，套│藥單1 紙（彰警分偵00000000│
│  │        │        │豆分│問病症，佯稱鹿茸藥酒具│  52 6號卷第135 頁）。      │
│  │        │        │院  │有治療被害人林員脊椎傷│和解書1 份（本院卷1 第168 │
│  │        │        │    │症狀之療效，隨即由被告│  至第169 頁）。            │
│  │        │        │    │莊瑞陽駕車搭載楊美莉與│                            │
│  │        │        │    │被害人林員前往被告張良│                            │
│  │        │        │    │楗之善化店，被告張良楗│                            │
│  │        │        │    │詢問被害人林員之病情後│                            │
│  │        │        │    │，及為被害人林員把脈診│                            │
│  │        │        │    │斷（並未構成違反醫師法│                            │
│  │        │        │    │），並向被害人林員佯稱│                            │
│  │        │        │    │其鹿茸藥酒具有具有治療│                            │
│  │        │        │    │雙手顫抖症狀之療效，且│                            │
│  │        │        │    │提供1 紙中藥單，致被害│                            │
│  │        │        │    │人林員信以為真，陷於錯│                            │
│  │        │        │    │誤，以85,900元購買鹿茸│                            │
│  │        │        │    │藥酒及龜鹿二仙膠等藥品│                            │
│  │        │        │    │，張良楗以如附表十二編│                            │
│  │        │        │    │號6 所示之鹿茸切成片狀│                            │
│  │        │        │    │連同如附表十二編號4 、│                            │
│  │        │        │    │5及 表十三編號1 所示之│                            │
│  │        │        │    │藥材入裝有米酒之酒甕中│                            │
│  │        │        │    │浸泡，而將上開鹿茸藥酒│                            │
│  │        │        │    │及龜鹿二仙膠等藥品出售│                            │
│  │        │        │    │被害人林員，得款85,900│                            │
│  │        │        │    │元。                  │                            │
├─┼────┼────┼──┼───────────┼──────────────┤
│12│黃在    │97年1 月│雲林│被害人黃在與其妻黃蔡店│被害人黃在97年4 月16日警詢│
│  │        │13日    │縣北│於97年1 月13日，在北港│  （彰警分偵00000000000 號卷│
│  │        │        │港媽│媽祖醫院，被告楊美莉、│  第136 至139 頁）。        │
│  │        │        │祖醫│莊瑞陽與被害人黃在搭訕│和解書1 份（本院卷1 第162 │
│  │        │        │院  │，套問病症，佯稱鹿茸藥│  頁）。                    │
│  │        │        │    │酒具有治療老人膝蓋退化│                            │
│  │        │        │    │症狀之療效，隨即由被告│                            │
│  │        │        │    │莊瑞陽駕車搭載被告楊美│                            │
│  │        │        │    │莉與被害人黃在及其妻前│                            │
│  │        │        │    │往被告張良楗之新港店，│                            │
│  │        │        │    │被告張良楗向被害人黃在│                            │
│  │        │        │    │佯稱其鹿茸藥酒具有治療│                            │
│  │        │        │    │老人膝蓋退化症狀之療效│                            │
│  │        │        │    │，致被害人黃在信以為真│                            │
│  │        │        │    │，陷於錯誤，以43,600元│                            │
│  │        │        │    │購買鹿茸藥酒，由被告張│                            │
│  │        │        │    │良楗以如附表十二編號6 │                            │
│  │        │        │    │所示之鹿茸切成片狀連同│                            │
│  │        │        │    │如附表十三編號4 、5 及│                            │
│  │        │        │    │附表十三編1 所示之藥材│                            │
│  │        │        │    │置入裝有米酒之酒甕中浸│                            │
│  │        │        │    │泡，將上開鹿茸藥酒出售│                            │
│  │        │        │    │與被害人黃在，得款43,6│                            │
│  │        │        │    │00元。                │                            │
├─┼────┼────┼──┼───────────┼──────────────┤
│13│陳蔡玉燕│97年1 月│雲林│被害人陳蔡玉燕於97年1 │被害人陳蔡玉燕97年4 月16日│
│  │        │25日9 時│縣北│月25日9 時許，在北港媽│  警詢（彰警分偵00 000000000│
│  │        │許      │港媽│祖醫院，被告楊美莉與被│  號卷第140 至143 頁）。    │
│  │        │        │祖醫│害人陳蔡玉燕搭訕，套問│和解書1 份（本院卷1 第170 │
│  │        │        │院  │病症，佯稱其鹿茸藥酒具│  至第171 頁）。            │
│  │        │        │    │有治療被害人陳蔡玉燕骨│                            │
│  │        │        │    │質疏鬆症狀之療效，隨即│                            │
│  │        │        │    │由1 名姓名年籍不詳之成│                            │
│  │        │        │    │年男子駕車搭載被害人陳│                            │
│  │        │        │    │蔡玉燕前往被告張良楗之│                            │
│  │        │        │    │新港店，被告張良楗詢問│                            │
│  │        │        │    │被害人陳蔡玉燕之病情後│                            │
│  │        │        │    │，被告張良楗向被害人陳│                            │
│  │        │        │    │蔡玉燕誆稱其鹿茸藥酒具│                            │
│  │        │        │    │有治療被害人陳蔡玉燕上│                            │
│  │        │        │    │開症狀之療效，並提供1 │                            │
│  │        │        │    │紙中藥單，致被害人陳蔡│                            │
│  │        │        │    │玉燕信以為真，陷於錯誤│                            │
│  │        │        │    │，以20,000元購買鹿茸片│                            │
│  │        │        │    │及藥包等，並由另1 名姓│                            │
│  │        │        │    │名年籍不詳之成年女子載│                            │
│  │        │        │    │送返家，得款20,000 元 │                            │
│  │        │        │    │。                    │                            │
├─┼────┼────┼──┼───────────┼──────────────┤
│14│黃張秋花│97年1 月│臺南│被害人黃張秋花於97年1 │被害人黃張秋花98年1 月14日│
│  │        │間某日12│縣新│月間某日12時許，在新樓│  警詢（彰警分偵00 00000000 │
│  │        │時許    │樓醫│醫院麻豆分院，被告張瑞│  號卷第37至43頁）。        │
│  │        │        │院麻│桐、王淑美與被害人黃張│和解書1 份（本院卷1 第242 │
│  │        │        │豆分│秋花搭訕，套問病症，佯│  至第245 頁）。            │
│  │        │        │院  │稱其鹿茸藥酒具有治療被│                            │
│  │        │        │    │害人黃張秋花腰椎及骨盆│                            │
│  │        │        │    │傷等症狀之療效，隨即由│                            │
│  │        │        │    │被告張瑞桐駕車搭載被告│                            │
│  │        │        │    │王淑美與被害人黃張秋花│                            │
│  │        │        │    │前往至被告張良楗之善化│                            │
│  │        │        │    │店，被告張良楗詢問被害│                            │
│  │        │        │    │人黃張秋花之病情後，為│                            │
│  │        │        │    │被害人黃張秋花把脈診斷│                            │
│  │        │        │    │（並未構成違反醫師法）│                            │
│  │        │        │    │，並向被害人黃張秋花誆│                            │
│  │        │        │    │稱其鹿茸藥酒具有具有治│                            │
│  │        │        │    │療被害人黃張秋花上開症│                            │
│  │        │        │    │狀之療效，致被害人黃張│                            │
│  │        │        │    │秋花信以為真，陷於錯誤│                            │
│  │        │        │    │，以87,000元購買鹿茸藥│                            │
│  │        │        │    │酒等藥品，由被告張良楗│                            │
│  │        │        │    │以如附表十二編號6 示之│                            │
│  │        │        │    │鹿茸切成片狀連同如附表│                            │
│  │        │        │    │十二編號4 、5 及附表十│                            │
│  │        │        │    │三編號1 所示之藥材置裝│                            │
│  │        │        │    │有米酒之酒甕中浸泡，將│                            │
│  │        │        │    │上開鹿茸藥酒等藥品出售│                            │
│  │        │        │    │與被害人黃張秋花，並由│                            │
│  │        │        │    │被告李榮昌幫忙載送上開│                            │
│  │        │        │    │藥酒至新樓醫院麻豆分院│                            │
│  │        │        │    │，得款87,000元。      │                            │
├─┼────┼────┼──┼───────────┼──────────────┤
│15│吳邵蘭  │97年1 月│雲林│被害人吳邵蘭於97年1 月│被害人吳邵蘭98年1 月14日警│
│  │        │間某日  │縣北│間某日，在北港媽祖醫院│  詢（彰警分偵0000000000號卷│
│  │        │        │港媽│，被告陳阿快、張瑞桐與│  第53至59頁）。            │
│  │        │        │祖醫│被害人吳邵蘭搭訕，套問│                            │
│  │        │        │院  │病症，佯稱其鹿茸藥酒具│                            │
│  │        │        │    │有治療被害人吳邵蘭患有│                            │
│  │        │        │    │之腰椎痛症狀之療效，隨│                            │
│  │        │        │    │即由被告張瑞桐駕車搭載│                            │
│  │        │        │    │被告陳阿快與被害人吳邵│                            │
│  │        │        │    │蘭前往被告張良楗之新港│                            │
│  │        │        │    │店，被告張良楗詢問被害│                            │
│  │        │        │    │人吳邵蘭病情後，向被害│                            │
│  │        │        │    │人吳邵蘭誆稱其鹿茸藥酒│                            │
│  │        │        │    │具有治療被害人吳邵蘭上│                            │
│  │        │        │    │開症狀之療效，致被害人│                            │
│  │        │        │    │吳邵蘭信以為真，陷於錯│                            │
│  │        │        │    │誤，以40,000元購買鹿茸│                            │
│  │        │        │    │藥酒，由被告張良楗以如│                            │
│  │        │        │    │附表十二編號6 所示之鹿│                            │
│  │        │        │    │茸切成片狀連同如附表十│                            │
│  │        │        │    │二編號4 、5 及附表十三│                            │
│  │        │        │    │編號1 所示藥材置入裝有│                            │
│  │        │        │    │米酒之酒甕中浸泡，將上│                            │
│  │        │        │    │開鹿茸藥酒等藥品出售與│                            │
│  │        │        │    │被害人吳邵蘭，得款40,0│                            │
│  │        │        │    │00元（嗣被害人吳邵蘭透│                            │
│  │        │        │    │過客厝派出所員警找到被│                            │
│  │        │        │    │告張良楗要退貨，被告張│                            │
│  │        │        │    │良楗退還現金）。      │                            │
├─┼────┼────┼──┼───────────┼──────────────┤
│16│程陳彩月│97年1 月│雲林│被害人程陳彩月於97年1 │被害人程陳彩月97年1 月29日│
│  │        │29日9 時│縣北│月29日9 時許，在北港媽│  警詢（彰警分偵00 00000000 │
│  │        │許      │港媽│祖醫院，被告楊美莉及莊│  號卷第233 至236 頁）。    │
│  │        │        │祖醫│瑞陽與程陳彩月搭訕，套│                            │
│  │        │        │院  │問病症，佯稱其鹿茸為野│                            │
│  │        │        │    │生，具有治療被害人程陳│                            │
│  │        │        │    │彩月之皮膚、腎臟等症狀│                            │
│  │        │        │    │之療效，隨即由被告莊瑞│                            │
│  │        │        │    │陽駕車搭載被告楊美莉與│                            │
│  │        │        │    │被害人程陳彩月前往至被│                            │
│  │        │        │    │告張良楗之新港店，被告│                            │
│  │        │        │    │張良楗遂向被害人程陳彩│                            │
│  │        │        │    │月誆稱其鹿茸藥酒具有治│                            │
│  │        │        │    │療被害人程陳彩月上開症│                            │
│  │        │        │    │狀之有療效，致被害人程│                            │
│  │        │        │    │陳彩月信以為真，陷於錯│                            │
│  │        │        │    │誤，因警當場查獲而未購│                            │
│  │        │        │    │買受騙。              │                            │
└─┴────┴────┴──┴───────────┴──────────────┘
附表十二：被告張良楗在嘉義縣新港鄉○○路472 巷33號
┌──┬──────────┬──┬────┬──────────────┐
│編號│名稱                │數量│保管字號│備註                        │
├──┼──────────┼──┼────┼──────────────┤
│1   │龜鹿二仙膠          │10盒│97年度保│(一)、檢驗結果：              │
│    │                    │6 塊│管字第18│  1.檢出梅花鹿（Cervus      │
│    │                    │    │ 2號    │    nippon ）之DNA 。       │
│    │                    │    │        │  2.檢出Betaine 及Ferulic   │
│    │                    │    │        │    acid成分。              │
│    │                    │    │        │    （行政院衛生署藥物食品檢│
│    │                    │    │        │    驗局98年1 月17日藥檢參字│
│    │                    │    │        │    第0970023522號函及函附檢│
│    │                    │    │        │    驗報告書1 份〈97年偵字第│
│    │                    │    │        │    509 號卷第122 頁至123 頁│
│    │                    │    │        │    背面〉) 。              │
│    │                    │    │        │(二)、「龜鹿二仙膠」檢體為膠塊│
│    │                    │    │        │    劑，並經檢驗出「梅花鹿之│
│    │                    │    │        │    DNA 、Betaine 、及Ｆerul│
│    │                    │    │        │    ic acid 」等中藥成分，查│
│    │                    │    │        │    「龜鹿二仙膠」收載於中醫│
│    │                    │    │        │    藥固有典籍「中國醫藥大辭│
│    │                    │    │        │    典」，為我國固有成方，應│
│    │                    │    │        │    以藥品管理。上述檢體經認│
│    │                    │    │        │    屬藥品者，如係未經核准擅│
│    │                    │    │        │    自，核屬藥事法第20條第第│
│    │                    │    │        │    1 款之偽藥；如係未准擅自│
│    │                    │    │        │    輸入，則屬同法條第1 項第│
│    │                    │    │        │    2 款之禁藥（行政院衛生署│
│    │                    │    │        │    98 年3月2 日署授第098000│
│    │                    │    │        │    0757號函及函附資料〈97年│
│    │                    │    │        │    度偵字第509 第126 頁至  │
│    │                    │    │        │    127 頁〉）。            │
│    │                    │    │        │(三)、被告張良楗所有。        │
├──┼──────────┼──┼────┼──────────────┤
│2   │鹿茸酒              │1 桶│同編號1 │(一)、檢驗結果：              │
│    │                    │    │        │  1.檢出梅花鹿（Cervus      │
│    │                    │    │        │    nippon) 之DNA 。        │
│    │                    │    │        │  2.檢出Betaine 、          │
│    │                    │    │        │    Ginsenoside Rg1及Ferulic│
│    │                    │    │        │    acid成分。              │
│    │                    │    │        │    （行政院衛生署藥物食品檢│
│    │                    │    │        │    驗局98年1 月17日藥檢參字│
│    │                    │    │        │    第0970023522號函及函附檢│
│    │                    │    │        │    驗報告書1 份〈97年度偵字│
│    │                    │    │        │    第509 號卷第122 頁至123 │
│    │                    │    │        │    頁背面〉）。            │
│    │                    │    │        │(二)、「鹿茸酒」檢體為液劑，經│
│    │                    │    │        │    檢出內含「梅花鹿之DNA 、│
│    │                    │    │        │    Betaine 、Ginsenoside 及│
│    │                    │    │        │    Ferulic acid」等中藥材成│
│    │                    │    │        │    分，該項檢體如係供診斷、│
│    │                    │    │        │    治療、減輕或預防人類疾病│
│    │                    │    │        │    使用者，應以藥品管理；如│
│    │                    │    │        │    非供上述用途者，則得否屬│
│    │                    │    │        │    酒類管理及是否符合菸酒管│
│    │                    │    │        │    理法之規定，請洽財政部。│
│    │                    │    │        │    上述檢體經認屬藥品管理者│
│    │                    │    │        │    ，如係未經核准擅自製造，│
│    │                    │    │        │    核屬藥事法第20條第1 項第│
│    │                    │    │        │    1 款之偽藥；如係未經核准│
│    │                    │    │        │    擅自輸入，則屬同法第22條│
│    │                    │    │        │    第1 項第2 款之禁藥（行政│
│    │                    │    │        │    院衛生署98年3 月2 日署授│
│    │                    │    │        │    藥字第0980000757號函及函│
│    │                    │    │        │    附資料〈97年度偵字第509 │
│    │                    │    │        │    號卷第126 頁至127 頁〉）│
│    │                    │    │        │    。                      │
│    │                    │    │        │(三)、被告張良楗所有。        │
├──┼──────────┼──┼────┼──────────────┤
│3   │藥酒                │3 桶│同編號1 │(一)、檢驗結果：              │
│    │                    │    │        │  1.檢出梅花鹿（Cervus      │
│    │                    │    │        │    nippon)之DNA            │
│    │                    │    │        │  2.檢出Betaine 成分。      │
│    │                    │    │        │    （行政院衛生署藥物食品檢│
│    │                    │    │        │    驗局98年1 月17日藥檢參字│
│    │                    │    │        │    第0970023522號函及函附檢│
│    │                    │    │        │    驗報告書1 份〈97年度偵字│
│    │                    │    │        │    第509 號卷第122 頁至123 │
│    │                    │    │        │    頁背面〉）。            │
│    │                    │    │        │(二)、「藥酒」檢體為液劑，經檢│
│    │                    │    │        │    出內含「梅花鹿之DNA 及Be│
│    │                    │    │        │    taine 」等中藥材成分，如│
│    │                    │    │        │    係供診斷、治療、減輕或預│
│    │                    │    │        │    防人類疾病使用者，應以藥│
│    │                    │    │        │    品管理；如非供上述用途者│
│    │                    │    │        │    ，則得否屬酒類管理及是否│
│    │                    │    │        │    符合菸酒管理法之規定，請│
│    │                    │    │        │    洽財政部，上述檢體經認屬│
│    │                    │    │        │    藥品管理者，如係未經核准│
│    │                    │    │        │    擅自製造，核屬藥事法第20│
│    │                    │    │        │    條第1 項第1 款之偽藥；如│
│    │                    │    │        │    係未經核准擅自輸入，則屬│
│    │                    │    │        │    同法第22條第1 項第2款之 │
│    │                    │    │        │    禁藥（行政院衛生署98年3 │
│    │                    │    │        │    月2 日署授藥字第09800007│
│    │                    │    │        │    57號函及函附資料〈97年度│
│    │                    │    │        │    偵字第509 號卷第126 頁至│
│    │                    │    │        │    第127 頁〉）。          │
│    │                    │    │        │(三)、被告張良楗所有。        │
├──┼──────────┼──┼────┼──────────────┤
│4   │藥頭                │8 包│同編號1 │(一)、檢驗結果：              │
│    │                    │    │        │    檢出血藤、大葉骨碎補及桑│
│    │                    │    │        │    枝等藥材。（行政院衛生署│
│    │                    │    │        │    藥物食品檢驗局98年1 月17│
│    │                    │    │        │    日藥檢參字第0970023522號│
│    │                    │    │        │    函及函附檢驗報告書1 份（│
│    │                    │    │        │    97年度偵字第509 號卷第12│
│    │                    │    │        │    2 頁至第123 頁背面）。  │
│    │                    │    │        │(二)、檢體「藥頭」所含之藥材販│
│    │                    │    │        │    售需具中藥商之資格（行政│
│    │                    │    │        │    院衛生署98年3 月2 日署授│
│    │                    │    │        │    藥字第0980000757號函及函│
│    │                    │    │        │    附資料〈97年度偵字第509 │
│    │                    │    │        │    號卷第126 頁至127 頁〉）│
│    │                    │    │        │    。                      │
│    │                    │    │        │(三)、「藥頭」等產品非屬行政院│
│    │                    │    │        │    衛生署90年1 月4 日衛署中│
│    │                    │    │        │    會字第0900002545號公告之│
│    │                    │    │        │    中藥酒劑基準方，不宣稱醫│
│    │                    │    │        │    療效能，得以一般酒；倘宣│
│    │                    │    │        │    稱醫療效能，應以藥品管理│
│    │                    │    │        │    （行政院衛生署中醫藥委員│
│    │                    │    │        │    會99年4 月29日衛中會藥字│
│    │                    │    │        │    第0990006067號函〈本院審│
│    │                    │    │        │    理卷第202 頁〉）。      │
│    │                    │    │        │(四)、被告張良楗所有。        │
├──┼──────────┼──┼────┼──────────────┤
│5   │中藥                │7 盒│        │(一)、檢驗結果：              │
│    │                    │    │        │    桂枝、肉桂、何首烏、地黃│
│    │                    │    │        │    、甘草、黃耆、茯苓、味牛│
│    │                    │    │        │    膝、淫羊藿、白朮、人參、│
│    │                    │    │        │    巴戟天、菟絲子、杜仲、木│
│    │                    │    │        │    蝴蝶等，15種中藥材。（行│
│    │                    │    │        │    政院衛生署食品藥物管理局│
│    │                    │    │        │    99 年5月10日FDA 研字第09│
│    │                    │    │        │    90 020211 號函及函附檢驗│
│    │                    │    │        │    報告書1 份〈本院卷第203 │
│    │                    │    │        │    頁至第204 頁〉）。      │
│    │                    │    │        │(二)、中藥材檢體7 盒，經鑑別內│
│    │                    │    │        │    含桂枝等15種中藥材，如經│
│    │                    │    │        │    泡製成藥酒，對外宣稱醫療│
│    │                    │    │        │    效能而販售，應以藥品管理│
│    │                    │    │        │    。（行政院衛生署99年6 月│
│    │                    │    │        │    8 日署授藥字第0990003211│
│    │                    │    │        │    號函（本院卷第205 頁）。│
│    │                    │    │        │(三)、被告張良楗所有。        │
├──┼──────────┼──┼────┼──────────────┤
│6   │鹿茸                │6 斤│同編號1 │(一)、檢驗結果：              │
│    │                    │2 兩│        │  1.檢體名稱：              │
│    ├──────────┼──┼────┤    「取樣之鹿茸」-1：      │
│    │鹿茸1 袋            │8 斤│同編號1 │    一般檢查：檢出紅鹿或稱馬│
│    │                    │4 兩│        │    鹿（Cervus elaphus) 之  │
│    │                    │    │        │    DNA 。                  │
│    │                    │    │        │  2.檢體名稱：              │
│    ├──────────┼──┼────┤    「取樣之鹿茸」-2：      │
│    │鹿茸                │7 片│同編號1 │    一般檢查：檢出紅鹿或稱馬│
│    │                    │重10│        │    鹿（Cervus elaphus) 之  │
│    │                    │兩  │        │    DNA 。                  │
│    ├──────────┼──┼────┤    （行政院衛生署藥物食品檢│
│    │鹿茸含塑膠箱        │9 斤│同編號1 │    驗局98年1 月12日藥檢參字│
│    │                    │7 兩│        │    第0970025047號函及函附檢│
│    │                    │    │        │    驗報告書1 份〈（97年度偵│
│    │                    │    │        │    字第509 號卷第120 頁至  │
│    │                    │    │        │    121 頁〉）。            │
│    │                    │    │        │(二)、「取樣之鹿茸-1」、「取樣│
│    │                    │    │        │    之鹿茸-2」等產品非屬行政│
│    │                    │    │        │    院衛生署90年1 月4 日衛署│
│    │                    │    │        │    中會字第0900002545號公告│
│    │                    │    │        │    之中藥酒劑基準方，不宣稱│
│    │                    │    │        │    醫療效能，得以一般酒管理│
│    │                    │    │        │    ；倘宣稱醫療效能，應以藥│
│    │                    │    │        │    品管理。（行政院衛生署中│
│    │                    │    │        │    醫藥委員會99年4 月29日衛│
│    │                    │    │        │    中會藥字第0990006067號函│
│    │                    │    │        │    〈本院卷第202 頁〉）。  │
│    │                    │    │        │(三)、被告張良楗所有。        │
├──┼──────────┼──┼────┼──────────────┤
│7   │龜鹿二仙膠空盒      │9 個│同編號1 │(一)被告張良楗所有。          │
├──┼──────────┼──┼────┼──────────────┤
│8   │空桶〈30斤〉        │3 個│同編號1 │(一)被告張良楗所有。          │
├──┼──────────┼──┼────┼──────────────┤
│9   │空桶〈42斤〉        │2 個│同編號1 │(一)被告張良楗所有。          │
├──┼──────────┼──┼────┼──────────────┤
│10  │空桶〈60斤〉        │2 個│同編號1 │(一)被告張良楗所有。          │
└──┴──────────┴──┴────┴──────────────┘
附表十三：被告鄒志鴻在台南縣善化鎮六分寮64之15號所扣得之
          物
┌──┬──────────┬──┬────┬──────────────┐
│編號│名稱                │數量│保管字號│備註                        │
├──┼──────────┼──┼────┼──────────────┤
│1   │浸泡藥酒用中藥材    │4 包│97年度保│(一)、檢驗結果：              │
│    │                    │    │管字第18│    檢出木蝴蝶、當歸、人參、│
│    │                    │    │2 號    │    茯苓、枸杞子、杜仲、山藥│
│    │                    │    │        │    、黃耆、玉竹、菟絲子、白│
│    │                    │    │        │    朮、桂皮、桂枝、淫羊藿、│
│    │                    │    │        │    川芎、地黃、巴戟天、何首│
│    │                    │    │        │    烏、甘草、木瓜、麥門冬、│
│    │                    │    │        │    味牛膝、西洋參、澤瀉、白│
│    │                    │    │        │    芍、肉蓯蓉、黨參、懷牛膝│
│    │                    │    │        │    等藥材（行政衛生署藥物食│
│    │                    │    │        │    品檢驗局98年1 月17日藥檢│
│    │                    │    │        │    參字第0970023522號函及函│
│    │                    │    │        │    附檢驗報告告書1 份〈97年│
│    │                    │    │        │    度偵字第509 號卷第122 頁│
│    │                    │    │        │    至第123 頁背面〉）。    │
│    │                    │    │        │(二)、檢體「浸泡藥酒用中藥材」│
│    │                    │    │        │    為中藥材之組成，其所含之│
│    │                    │    │        │    藥材，僅「枸杞子」屬本署│
│    │                    │    │        │    所公告之「可同時供食品使│
│    │                    │    │        │    用之中藥材」品項，其餘藥│
│    │                    │    │        │    材之販售需具中藥商之資格│
│    │                    │    │        │    。（行政院衛生署98年3 月│
│    │                    │    │        │    2 日署授藥字第0980000757│
│    │                    │    │        │    號函及函附資料（〈97偵50│
│    │                    │    │        │    9 號卷第126 頁至127 頁〉│
│    │                    │    │        │    ）。                    │
│    │                    │    │        │(三)、「浸泡藥酒用中藥材」產品│
│    │                    │    │        │    非屬行政院衛生署90年1 月│
│    │                    │    │        │    4 日衛署中會字第09000025│
│    │                    │    │        │    45號公告之中藥酒劑基準方│
│    │                    │    │        │    ，不宣稱醫療效能，得以一│
│    │                    │    │        │    般酒管理；倘宣稱醫療效能│
│    │                    │    │        │    ，應以藥品管理。（行政院│
│    │                    │    │        │    衛生署中醫藥委員會國99年│
│    │                    │    │        │    4 月29日衛中會藥字第0990│
│    │                    │    │        │    006067號函〈本院卷第202 │
│    │                    │    │        │    頁〉）                  │
│    │                    │    │        │(三)被告張良楗所有。          │
└──┴──────────┴──┴────┴──────────────┘
附表十四：被告張良楗於彰化縣警察局彰化分局第3 小隊偵訊室
          身體所扣得之物
┌──┬──────────┬──┬────┬──────────────┐
│編號│名稱                │數量│保管字號│備註                        │
├──┼──────────┼──┼────┼──────────────┤
│1   │偽造「張良程」汽車駕│1 張│97年度保│(一)被告張良楗所有。          │
│    │照                  │    │管字第18│                            │
│    │                    │    │2 號    │                            │
├──┼──────────┼──┼────┼──────────────┤
│2   │MOTOROLA手機（門號：│1 支│同編號1 │(一)被告張良楗所有。          │
│    │0000-000000 、序號：│    │        │                            │
│    │000000000000000）   │    │        │                            │
├──┼──────────┼──┼────┼──────────────┤
│3   │三星手機（門號：    │1 支│同編號1 │(一)被告張良楗所有。          │
│    │0000-000000 、序號：│    │        │                            │
│    │000000000000000）   │    │        │                            │
└──┴──────────┴──┴────┴──────────────┘
附表十五：被告李榮昌於97年1 月29日在車牌號碼3209-PW 號自
          小客車內扣得之物
┌──────────────┬──────────┬──┬────┬──────────────┐
│編號                        │名稱                │數量│保管字號│備註                        │
├──────────────┼──────────┼──┼────┼──────────────┤
│1                           │NOKIA 手機（門號：  │1支 │97年度保│(一)被告李榮昌所有。          │
│                            │0000-000000 ）      │    │管字第18│(二)供本案聯絡之用。          │
│                            │                    │    │2 號    │                            │
├──────────────┼──────────┼──┼────┼──────────────┤
│2                           │郵政跨行匯款申請書  │13張│同編號1 │(一)被告李榮昌所有。          │
├──────────────┼──────────┼──┼────┼──────────────┤
│3                           │房屋租賃契約書      │1 本│同編號1 │(一)被告李榮昌所有。          │
├──────────────┼──────────┼──┼────┼──────────────┤
│4                           │房屋租賃公証書      │1 本│同編號1 │(一)被告李榮昌所有。          │
├──────────────┼──────────┼──┼────┼──────────────┤
│5                           │台灣企銀活期儲蓄存款│1 本│同編號1 │(一)被告李榮昌所有。          │
│                            │存摺影本（帳號：7026│    │        │                            │
│                            │0000000 ）          │    │        │                            │
└──────────────┴──────────┴──┴────┴──────────────┘
附表十六：被告張瑞桐、王淑美於台南縣新營市○○路31巷9 弄
          9號所扣得之物
┌──┬──────────┬──┬────┬──────────────┐
│編號│名稱                │數量│保管字號│備註                        │
├──┼──────────┼──┼────┼──────────────┤
│1   │NOKIA 手機（門號：09│1 支│97年度保│(一)被告張瑞桐所有。          │
│    │00-000000 、序號：35│    │管字第18│                            │
│    │0000000000000）     │    │2 號    │                            │
├──┼──────────┼──┼────┼──────────────┤
│2   │三星手機（門號：0937│1 支│同編號1 │(一)被告張瑞桐所有。          │
│    │-593920 、序號：3569│    │        │(二)供本案聯絡之用。          │
│    │00000000000）       │    │        │                            │
├──┼──────────┼──┼────┼──────────────┤
│3   │NOKIA 手機（門號：  │1 支│同編號1 │(一)被告王淑美所有。          │
│    │0000-000000 、序號：│    │        │(二)供本案聯絡之用。          │
│    │000000000000000）   │    │        │                            │
├──┼──────────┼──┼────┼──────────────┤
│4   │MOTOROLA手機（門號：│1 支│同編號1 │(一)被告王淑美所有。          │
│    │0000-000000 、序號：│    │        │                            │
│    │00000000000000006） │    │        │                            │
└──┴──────────┴──┴────┴──────────────┘
附表十七：被告莊瑞陽於台中縣大肚鄉○○○街68號扣得之物
┌──┬──────────┬──┬────┬──────────────┐
│編號│名稱                │數量│保管字號│備註                        │
├──┼──────────┼──┼────┼──────────────┤
│1   │三星手機（0000-00000│1 支│97年度保│(一)被告莊瑞陽所有。          │
│    │2）                 │    │管字第18│(二)供本案聯絡之用。          │
│    │                    │    │2 號    │                            │
└──┴──────────┴──┴────┴──────────────┘
附表十八：被告楊美莉於97年1 月29日在車牌號碼7822-PR 號自
          小客車內扣得之物
┌──┬──────────┬──┬────┬──────────────┐
│編號│名稱                │數量│保管字號│備註                        │
├──┼──────────┼──┼────┼──────────────┤
│1   │三星手機（門號：    │1 支│97年度保│(一)被告楊美莉所有。          │
│    │0000-000000 、序號：│    │管字第18│(二)供本案聯絡之用。          │
│    │00000000000000001） │    │2 號    │                            │
├──┼──────────┼──┼────┼──────────────┤
│2   │筆記本              │1 本│同編號1 │(一)被告楊美莉所有。          │
├──┼──────────┼──┼────┼──────────────┤
│3   │奚孝忠八里郵局存摺  │1 本│同編號1 │(一)被告楊美莉所有。          │
├──┼──────────┼──┼────┼──────────────┤
│4   │奚國竣中國信託中崙分│1 本│同編號1 │(一)被告楊美莉所有。          │
│    │行存摺              │    │        │                            │
├──┼──────────┼──┼────┼──────────────┤
│5   │沈阿典新營民治路郵局│1 本│同編號1 │(一)被告楊美莉所有。          │
│    │存摺                │    │        │                            │
├──┼──────────┼──┼────┼──────────────┤
│6   │沈阿典新營市農會會存│1 本│同編號1 │(一)被告楊美莉所有。          │
│    │摺                  │    │        │                            │
└──┴──────────┴──┴────┴──────────────┘

司法院資訊處製作；財團法人民間司法改革基金會備份。
